臺灣新北地方法院刑事判決
111年度易字第381號
公  訴  人  臺灣新北地方檢察署檢察官
被      告  張萬益


            余新興


            柯彥旭



            鄭冠瑀



            林招男



            吳國正



            鄭榮華


上列被告因賭博案件，經檢察官提起公訴（109年度偵字第30169
號、第43650號、第44965號、110年度偵字第13954號、第16967
號），本院判決如下：
    主  文
一、癸○○犯如附表一編號一、二所示之罪，各處如附表一編號一
    、二所示之刑及沒收。應執行有期徒刑柒月，如易科罰金，
    以新臺幣壹仟元折算壹日。
二、壬○○犯如附表一編號三、四所示之罪，各處如附表一編號三
    、四所示之刑及沒收。應執行有期徒刑伍月，如易科罰金，
    以新臺幣壹仟元折算壹日。
三、巳○○共同意圖營利，聚眾賭博，處有期徒刑伍月，如易科罰
    金，以新臺幣壹仟元折算壹日；扣案如附表二編號五、六所
    示之物均沒收。
四、庚○○共同意圖營利，聚眾賭博，處有期徒刑參月，如易科罰
    金，以新臺幣壹仟元折算壹日；扣案如附表二編號五所示之
    物均沒收。
五、丁○○在公眾得出入之場所賭博財物，處罰金新臺幣壹萬伍仟
    元，如易服勞役，以新臺幣壹仟元折算壹日；扣案如附表二
    編號五所示之物均沒收。
六、乙○○在公眾得出入之場所賭博財物，處罰金新臺幣捌仟元，
    如易服勞役，以新臺幣壹仟元折算壹日；扣案如附表二編號
    八、九所示之物均沒收。
七、未○○無罪。
    事  實
一、癸○○與真實姓名、年籍不詳，綽號「阿水」之成年男子，共
    同意圖營利，基於供給賭博場所、聚眾賭博之犯意聯絡，癸○○並基於在公共場所賭博之犯意，於民國109年7月10日中午
    12時前某時（起訴書略載為14時30分許前某時起，應予更正
    ），共同攜帶賭桌、椅子（未扣案）、賭具象棋等物，至新
    北市○○區○○○路○0號越堤道旁之高速公路橋下布置，將上址
    作為賭博場所，由癸○○擔任現場負責人主持並與現場賭客對
    賭，「阿水」則負責在賭場外把風，而共同聚集如附表一編
    號一所示之賭客午○○、己○○等人，以俗稱「士九」之方式進
    行賭博（賭法如附表一編號一所示），癸○○並可自贏家處獲
    新臺幣（下同）100元至200元不等金額作為抽頭金，嗣於同
    日14時30分許，在上開地點為警查獲，並扣得癸○○所有之抽
    頭金18,900元、賭具即象棋1副、骰子10顆、上標示「限注
    」之打火機1個，及在賭客己○○等人身上各扣得賭資（如附
    表一編號一所示）。
二、癸○○復意圖營利，基於供給賭博場所、聚眾賭博、在公共場
    所賭博之犯意，於109年11月8日13時前某時（起訴書略載為
    當日16時許前之某時許起，應予更正），攜帶籃子、棋盤（
    供組合作為賭桌）、椅子（上述物品均未扣案）、賭具象棋
    等物，至新北市五股區二交流道橋下之疏洪沼澤公園P150L
    柱子旁空地布置，作為賭博場所，癸○○擔任現場負責人主持
    並與現場賭客對賭，而聚集如附表一編號二所示之賭客寅○○
    、林進忠等人，以俗稱「象棋麻將」之方式進行賭博（賭法
    如附表一編號二所示），癸○○並可自贏家贏取數額中獲100
    元至200元不等金額作為抽頭金，嗣於同日16時許，在上開
    地點為警查獲，並扣得癸○○所有之抽頭金2,000元、賭具即
    象棋1副、骰子14顆、限注鐵片10片等物，及在賭客寅○○等
    人身上各扣得賭資（如附表一編號二所示）。
三、巳○○、壬○○、林昭男與周逸軒（其所涉在公眾得出入之場所
    賭博犯行，前經檢察官以罪嫌不足而為不起訴處分）共同意
    圖營利，基於供給賭博場所與聚眾賭博之犯意聯絡，丁○○則
    基於在公眾得出入之場所賭博財物之犯意，於109年11月17
    日21時16分許起（起訴書略載為22時48分許前某時起，應予
    更正），先由壬○○、林昭男到新北市三重區疏洪一路之公眾
    得出入之萬善同祠堂負責排列現場桌、椅及提供象棋等賭具
    ，將其布置作為賭博場所後，聚集賭客丁○○、林嘉雄（所涉
    賭博罪嫌經檢察官為職權不起訴處分確定）及不詳人士多人
    以上述俗稱「四九」之方式進行賭博，庚○○、壬○○並在旁把
    風、周逸軒則負責於賭客每贏1,000元時向賭客收取50元之
    抽頭金，伺機拿取後交付予壬○○或在旁監看賭場運作之巳○○
    ，巳○○清點後再伺機轉交予周逸軒，由其攜至巳○○機車車廂
    藏放，嗣於同日22時48分許，在上開地點為警查獲，並扣得
    巳○○、壬○○、周逸軒所有之抽頭金各36,700元、21,700元、
    30,100元、賭具即象棋2副、骰子32顆、壓注金屬環26個、
    認注夾3個等物，及在賭客林嘉雄身上扣得賭資（如附表一
    編號三所示）。
四、壬○○意圖營利，基於供給賭博場所、聚眾賭博及在公眾得出
    入之場所賭博財物之犯意，於110年4月7日7時30分許起（起
    訴書略載為於110年4月7日8時30分許前某時許起，應予更正
    ），排列桌椅及提供象棋為賭具、將上址公眾得出入之萬善
    同祠堂布置作為賭博場所後，擔任莊家發牌等工作並與現場
    賭客對賭，乙○○、子○○、申○○則基於在公眾得出入之場所賭
    博財物之犯意（子○○、申○○所涉本案犯行，由本院另行審結
    ），聚集於上址，以俗稱「士九」之方式進行賭博，壬○○並
    可自贏家贏取數額中獲不詳金額之抽頭金。嗣於同日8時30
    分許（起訴書誤載為14時45分許），在上開地點為警查獲，
    並扣得象棋31顆、及在賭客乙○○、子○○、申○○身上各扣得金
    錢（詳如附表一編號四所示)。
五、案經新北市政府警察局蘆洲與三重分局報告臺灣新北地方檢
    察署檢察官偵查後提起公訴。　　
　  理  由
甲、有罪部分：
壹、證據能力部分：
    按被告以外之人於審判外之言詞或書面陳述，除法律有規定
    者外，不得作為證據，刑事訴訟法第159條第1項固有明定。
    惟被告以外之人於審判外之陳述，雖不符同法第159條之1至
    第159條之4之規定，而經當事人於審判程序同意作為證據，
    法院審酌該言詞陳述或書面陳述作成時之情況，認為適當者
    ，亦得為證據；當事人、代理人或辯護人於法院調查證據時
    ，知有同法第159條第1項不得為證據之情形，而未於言詞辯
    論終結前聲明異議者，視為有前項之同意，同法第159條之5
    定有明文。查檢察官及被告癸○○、乙○○、壬○○、巳○○、林昭
    男、丁○○（下稱被告癸○○等6人）對於本判決以下所引用被
    告以外之人於審判外陳述之證據能力，迄至言詞辯論終結前
    均未聲明異議（本院易字卷一第92-93、104、128頁、卷二
    第59-102頁），本院審酌此等陳述作成時之情況，尚無違法
    、不當及證明力明顯過低之情形，爰認具有證據能力。又本
    判決以下所引用之非供述證據，並無證據證明係公務員違背
    法定程序所取得，且檢察官及被告癸○○等6人均未主張排除
    其證據能力，依刑事訴訟法第158條之4反面解釋，亦認有證
    據能力。
貳、認定犯罪事實所憑證據及理由：
一、被告之答辯：　　
㈠、訊據被告癸○○固坦承於上開事實欄一、二所示時、地，有在
    公共場所賭博，而為警查獲並扣得上述金錢等事實，惟矢口
    否認有何意圖營利供給賭博場所及聚眾賭博之犯行，辯稱：
    這2次我只有在那裡賭博，警察到場後我和其他賭客都跑了
    ，警察把我們抓回來，並在我口袋查扣金錢，那不是抽頭金
    ；事實欄一的賭客若有贏錢，有的會拿100或200元給「阿水
    」去買吃的給大家，不是拿給我；賭客己○○在現場有被警方
    扣得6萬元，為什麼後來搜索、扣押筆錄只記載扣得2,000元
    ，就是他們串通好要害我，警察有叫證人去4樓先談云云（
    本院易字卷一第90、92頁、第215-216頁、第233頁、第262
    頁、卷二第103頁）。
㈡、訊據被告壬○○固坦承於上開事實欄三、四所示時、地，為警
    查獲，並坦承事實欄三蒐證光碟內穿藍色上衣、牛仔褲、在
    擺放椅子的人確實是其本人、警方有在其身上扣得21,700元
    ，及坦承事實欄四所示時、地有在公眾得出入之場所賭博之
    事實，惟矢口否認有何意圖營利供給賭博場所及聚眾賭博之
    犯行，辯稱：我於事實欄三所示時、地，是去那裡拜拜，人
    家叫我幫忙把2張椅子拉開來，我不是現場工作人員；於事
    實欄四所示時、地，我只是在那賭博，我沒有抽頭云云（本
    院易字卷一第91頁、卷二第41、103頁）
㈢、訊據被告巳○○固坦承於上開事實欄三所示時、地為警查獲，
    並扣得36,700元之事實，惟矢口否認有何意圖營利供給賭博
    場所及聚眾賭博之犯行，辯稱：我去那裡是因為友人周逸軒
    要還我8,000元還是多少，到場時周逸軒在看人家玩象棋，
    說他也在等人家拿錢給他，我就坐在椅子上等周逸軒拿錢給
    我，我有靠過去看他們在玩象棋；周逸軒是在警方到場前還
    我錢，我拿到錢後之所以仍留在現場等周逸軒，因為我沒事
    做；警方到場時我和黃兆銨去躲在廟後方的廚房，因為我以
    為穿便服的警方是要來吵架的；另外，萬善同祠堂只有管委
    會，沒有功德會，證人丑○○不是廟方委員，他也有一起被警
    方查獲，做筆錄時卻好像有特殊待遇，是第一個做筆錄的云
    云（本院易字卷一第126-127頁、卷二第103頁）
㈣、訊據被告庚○○固坦承於事實欄三所載時、地，有拿出椅子擺
    放，嗣為警查獲，蒐證光碟中穿米白色上衣確實是其本人等
    事實，惟矢口否認有何意圖營利供給賭博場所及聚眾賭博之
    犯行，辯稱：我是去那裡拜拜云云（本院易字卷一第102頁
    、卷二第103頁）　
㈤、訊據被告丁○○對其有於上開事實欄三所示時、地，在公眾得
   出入之萬善同祠堂賭博之事實，坦承不諱（本院易字卷二第1
   03、106頁）。　
㈥、訊據被告乙○○對其有於上開事實欄四所示時、地，在公眾得
   出入之萬善同祠堂賭博之事實，坦承不諱（本院易字卷一第3
   39頁）。　　
二、被告癸○○犯事實欄一部分：　
㈠、被告癸○○於事實欄一所示時間，在新北市○○區○○○路○0號越堤
    道旁之高速公路橋下之公共場所，與附表一編號一所示賭客
    午○○、己○○等人以俗稱「士九」之方式賭博，而為警查獲，
    並於被告癸○○身上扣得18,900元暨附表一編號一所示之賭具
    、賭資等事實，業經被告癸○○坦承不諱，並經證人即員警辛○○於本院審理時證述在卷（本院易字卷一第238-250頁）、
    證人即賭客午○○、己○○、洪榮造、葉雲珍、涂鏡湖、陳進發
    （其等所涉賭博罪業經本院以111年度簡字第933號判決確定
    ）、劉復源（所涉賭博罪經檢察官為職權不起訴處分確定）
    於警詢、偵查中供承、證述明確 （偵30169卷第79-83頁、
    第61-65頁、第73-77頁、103-107頁、第115-119頁、第127-
    131頁、第51-59頁、第387-393頁、第441-444頁）、並有新
    北市政府警察局蘆洲分局搜索扣押筆錄及扣押物品目錄表、
    現場照片、手繪圖、密錄器照片、檢察事務官勘驗筆錄、現
    場圖、現場與扣案物照片(同上偵卷第133-141頁、第317-32
    5頁、第327頁、第343-351頁、第409-419頁)、附表一編號
    一所示之賭具、現金等物品扣案足佐，上開事實，已堪認定
    。
㈡、被告癸○○確有擔任現場負責人主持並與現場賭客對賭，「阿
    水」負責在賭場地外把風，被告癸○○並可自贏家處獲100元
    至200元不等金額作為抽頭金等事實，業經證人午○○、己○○
    、林姿儀於警詢、偵查中、證人己○○於本院審理時證述明確
    ，而經本院勘驗證人午○○、己○○、林姿儀警詢光碟結果，可
    見其等警詢過程中均採一問一答，可聽到員警敲打鍵盤之聲
    音，證人於回答問題時，語氣、語調均平緩，皆照自己意思
    回答，遇聽不懂員警提問時，並會向員警確認後再回覆，足
    認其等警詢之陳述皆出於其等自由意志所為，且經核其等證
    述內容互核大致相符：
1、證人午○○之證述：
 ①證人午○○於警詢時證稱： 
　 證人午○○：「我們在賭是沒有在撿，沒有在抽頭的」。
　 員警：「你在說什麼，人家就說有，你說沒有」。
　 證人午○○：「他那個是撿畸零的錢，去買便當，買水」。員
   警：「好啦〜這樣就是撿嘛，那是萬益嘛〜」，（背景音吵雜
   ，聽不清楚證人有無回答 ）.....（略）
　 員警:「現場主持人癸○○怎麼抽？」
　 證人午○○：「那個沒在抽頭」
　 員警：「那就多少啦？你說便當錢是多少啦？」
　 證人午○○：「他那個是說，如果有6個人壓注，但那裡剩500
   ，分不平，他就去買便當，買涼的」。
　 員警：「就抽起來作你說的便當錢啦噢」。
　 證人午○○：「對」。
　 員警：「算說不能分配的就抽起來噢」
　 證人午○○：「錢分不（被打斷）..」
　 員警：「500的、200、100的噢」.....（略）
　 員警：「上開筆錄是否有同步錄音？」
　 證人午○○答：「有」。
　 員警:「你說的内容是否是你自由意思的陳述？是噢」、「有
   無補充？」
　 證人午○○答：「不用」（見偵30169卷第79-83頁警詢筆錄、
   本院易字卷一第263、273-274頁勘驗筆錄暨附件）。
 ②證人午○○嗣於偵查中仍證稱：被告癸○○也有在場賭「士九」，
   他沒有跟我們要求在那邊賭博要拿錢給他，沒有跟我們抽頭
   ，但如果有人慷慨的話赢錢會拿錢給他買便當跟飲料等語（
   偵30169卷第442-443頁）。
2、證人己○○之證述：
　①證人己○○於警詢時稱：
　 員警：「癸○○就是主持嘛？」
　 證人己○○：「就是我們拿起來的福利金是交給他的。」　...
   .（略）
　 員警：「這是什麼？抽頭金嗎還是？」
　 證人己○○:「嗯，抽頭金。」　....（略）（期間有另一員警
   持一紙張予證人己○○，並向證人確認紙張上所寫的是證人的
   名字、2000元後，予證人己○○簽名）
　 員警：「啊我們那時候去現場為什麼...現場的桌面沒有抽頭
   金在收...是他收走了？」
　 證人己○○：「錢喔？」
　 員警：「對啊。就...抽頭的部分，是他收走就對了？」
　 證人己○○：「不是啊，他就...你如果抽到100、200的，大家
   都會押下去。」
　 員警：「喔直接給他」？
　 證人己○○：「嗯嗯。」
　 員警：「因為他是...他只要一拿到抽頭金他就塞...就是收.
   ..收起來？」
　 證人己○○：「就收到口袋裡面這樣。」....(略)
　 員警：「現場主持人，那個...現場主持人癸○○如何抽頭？」
　 證人己○○：「我...我們自...自由給他的。」
　 員警：「應該有個最低或多少吧？不可能自由給比如5塊、10
   塊，不可能...」
　 證人己○○：「有...有比如說100塊、200塊啦，都是以..分..
   賭資分配完所剩的...給他。」
　 員警：「啊怎麼會有所剩的？」
　 證人己○○：「因為...」
　 員警：「不是押多少賠多少嗎？」
　 證人己○○：「啊你比方說什麼...比方來講，譬如說打1000塊
   ，啊你...到，啊是不是...1個不可能那個...333塊嘛，1個3
   00塊，他就叫我們100塊、100塊給他。」
　 員警：「啊所以一般來說，他是抽...每次基本上是抽多少？
   」
　 證人己○○：「沒有，有時候都沒抽到啊，啊有時候就100、 2
    00而已啊。」
　 員警：「最多抽多少？」
　 證人己○○：「200塊啦，最多200塊。並不是每次都可以收的
   到。」
　 員警：「所以就是每把100到200？」
　 證人己○○：「沒有沒有沒有，沒有每把，沒有每把，那自由
    樂捐的。」
　 員警：「沒有沒有，就是...沒有，自由樂捐的意思是說，我
    不想給也可以，那...」
　 證人己○○：「那是..，..才給他的。啊你輸贏，他...他都不
    會給你收的。」
　 員警：「簡單來說就是每把100元至200元啦，但不是每把都
    有抽頭金就對了？」
　 證人己○○：「對對對。」
　 員警：「主要是看...」
　 證人己○○：「賭...賭資的分配啦。」（..略）
　 證人己○○：「我進去的時候根本不是他（按:指被告余興）」
    （..略）
　  證人己○○：沒有看到人啊（按:指原本在賭場入口把風者 ）
    ...沒抓到就對了等語（見偵30169卷第61-65頁警詢筆錄、
    本院易字卷二第38、109-120頁勘驗筆錄暨附件）。
　②證人己○○嗣於偵查中仍證稱：「原本把風的人去買東西..(略
    ）。提示第一張照片的癸○○，是現場如果有人赢的話可能會
    拿錢100元或200元給他吃紅，但不是下場賭博就一定要拿錢
    給癸○○，並沒有入場費、抽頭金。」等語（見偵30169卷第3
    91頁）
  ③證人己○○於本院審理中仍證稱：
　　因為我們常常去萬善同祠堂，大家聊天就知道哪裡可以賭博
    ，我是去那邊，所以聽到這個地方可以賭...。這也是流動
    賭場中的其中一個據點，對方說在疏洪道的漥底。我工作後
    就去現場問，所以沒穿衣服還被抓到，我欠其中一個人的錢
    ，拿去還他，手癢了，就賭一把。當時是賭「士九」，現場
    下去賭的人不少，拿象棋的只有4個而已，其他的人從旁邊
    一起下注。贏錢的人有的會丟50 元、100元，是癸○○拿去，
    事實上是這樣，自由樂捐。在現場把風的是「阿水」，「阿
    水」剛好去買東西。沒有硬性規定入場費還是抽多少，可是
    贏的人就50 元、100元的丟在桌子上，就是癸○○會去收走。
    我去的時候賭局已經賭了不知道多久了。我在現場有看到一
    個塑膠箱子，當中有些衛生紙、工具、另紙箱內則有礦泉水
    ，要喝的自己去拿，依我之前到賭場賭博的經驗，經營者向
    賭客收吃紅的錢，一些會來買吃的，一些留在自己口袋，這
    樣才有人要做，不然明知是違法的，人家怎麼要做這種事。
    我和癸○○沒有什麼金錢債務或仇恨、糾紛，但之前開完偵查
    庭後，癸○○跑到我家，叫我不要亂講，不要害他。偵卷第41
    6頁現場照片中打赤膊的是我（註：證人於照片中係雙手持
    千元鈔在數錢），我那天就是要拿錢去還給人家，還沒還給
    別人，所以才會被扣不知道是3萬元還是5萬元；我剛指證癸○○確實有收大家吃紅的錢，這件事是確實的，警察沒有和我
    講條件等語（本院易字卷一第211-233頁）。
3、證人林姿儀之證述：
 ①證人林姿儀於警詢證稱：
　 證人林姿儀：癸○○是...有時候人家會...他...他會在帶水啊
   ...來啊，啊贏的人會給他200去買，就這樣。
　 員警：贏的人會給他200？幾百？
　 證人林姿儀：就是替我們買水喝就是了，買便當買水喝...就
   這樣，反正就是...都沒有抽頭啦。..（略）
　 證人林姿儀：會拿幾百塊去買水跟便當來喝，來吃來喝。
　 員警：就交給癸○○嗎？
　 證人林姿儀：因為都是他載水跟...便當啦，替我們...給我
   們吃，這樣，有時候你們還沒吃可以去那裡吃啦，因為大家
   都是想說在那裡...比較涼。
　 員警：（覆誦筆錄）跟他買...
　 證人林姿儀：不是跟他買啦，啊他義務載來...載來這裡讓我
   們吃，不是跟他買，他又沒有在開便當店。
　 員警：所以你...你是說把錢給他，啊便當是怎麼...
　 證人林姿儀：叫啊，他替我們叫。
　 員警：他替你們叫，所以你把錢給他，癸○○替你們叫便當？
　 證人林姿儀：對，不是我把錢給他，是贏的人...贏的人把錢
   給他，啊叫他說買便當來...來這裡吃這樣。。..（略）
　 證人林姿儀：他是好像有一點...怎麼講，是很義務的，就是
   說...就是說...。..（略）
　 員警：...贏的人拿給他的錢，大概有多少，你知道嗎？
　 證人林姿儀：就2、300呀。..（略）
　 證人林姿儀：就是說，等一下可以喝水跟吃便當，大家集資
   就是...因為真的是沒有抽頭啦，就是贏的人就會主動拿幾百
   塊去買便當跟水喝。..（略）
　 證人林姿儀：那個人...把風的那個，不知道叫什麼名字啊，
   那個就去買水啊...（略）
　 員警：他是怎麼把風？
　 證人林姿儀：就是...因為他們在那裡玩，也是要躲警察啊，
    對不對，啊因為他們愛玩，只是真的沒有抽頭金，啊他會把
    多的...多的1、200塊的錢，給那個看...看門的。
　 員警：噢你是說癸○○會把多的1、200塊的錢，給那個...
　 證人林姿儀：給那個看門的啦，不然誰要幫你看，對不對，
    那麼熱耶。...（略）（見偵30169卷第67-72頁警詢筆錄、
    本院易字卷二第38、120-136頁勘驗筆錄暨附件）。
  ②證人林姿儀嗣於偵查中仍證稱：之前於警詢時所述是實話，
    沒有被警察打或被警察逼迫講自己不想講的話，癸○○當天有
    在現場，...我只知道有人會收錢去買水、買便當等語（見
    偵30169卷第369頁）
　4、綜合以上證人之證述，其等均一致證稱被告癸○○可由贏錢
     賭客獲100至200元不等金額，並負責供應現場賭客便當或
     水，證人己○○、林姿儀並一致證稱：賭場入口處有另一人
     負責把風，惟於員警到場時並不在現場，故未被警查獲等
     語。又衡以證人午○○、林姿儀雖證稱被告癸○○有向贏錢賭
     客收取現金之舉，惟均仍一再為被告癸○○辯解稱這不算抽
     頭云云，證人午○○亦證稱與被告癸○○無何金錢債務或仇恨
     、糾紛，可見其等都沒有甘冒被究辦偽證罪之風險，而虛
     捏上情以誣陷被告癸○○之動機，且其等證詞內容復互核一
     致，堪認其等上揭證述內容與事實相符，而可採信為真。
㈢、復觀諸現場照片所示，上址賭場地理位置偏僻，須從疏洪八
    路轉進一旁荒煙漫草之小徑後，再往前一路進入樹林茂密處
    ，才能抵達賭場入口處（即把風者看守處），該處擺設有椅
    子、蚊香，並有已飲用完的礦泉水空瓶、空地上並有數個礦
    泉水的箱子；賭場內則設有桌子、周圍有十數張塑膠椅子，
    賭桌上有象棋等賭具，一旁草叢亦散落著裝礦泉水的空紙箱
    以及裝著衛生紙的塑膠箱等（見偵30169卷第317-325、第34
    3-347頁），證人即查獲員警辛○○並於本院審理時證稱：現
    場蠻隱密的，那邊的草都蠻高的，要進去那個路也很難走，
    要到場要有人指引，車子騎得到地方下車後，接下來還須用
    步行的進入等語（本院易字卷一第238-239、246頁），證人
    即查獲員警卯○○亦於本院審理時證稱：那裡很偏僻，賭桌附
    近有衛生紙供賭客使用，我記得還有看到蚊香、10幾個便當
    盒等語（本院易字卷二第47-48頁），可見該賭場地處荒郊
    野外、人煙罕至之處，定須有人先行攜帶賭桌、椅子、賭具
    象棋等物、衛生紙、飲用水等物，至上址布置作為賭博場所
    後，賭客才有辦法於該處聚集賭博，衡諸常情，若非有利可
    圖，豈會有人會不辭辛勞的特意搬運該等物品到場，供他人
    聚集賭博？復參酌上述證人均一致證稱被告癸○○可由贏錢賭
    客獲100至200元不等金額，並負責供應現場賭客便當或水，
    足認被告癸○○確可自賭場經營獲取利益，自堪認該等賭桌、
    椅子、賭具象棋等物，實係被告癸○○暨原於賭場入口處把風
    之「阿水」，事前搬運至該處加以布置，並以向贏錢賭客收
    取100至200元不等金額作為抽頭金，而以供應便當、水等物
    資，以吸引賭客聚集至該處賭博無誤。
㈣、又證人午○○、洪榮造均證稱其等於為警查獲當日中午12時
　　許即到場賭博（見偵30169卷第81、75頁），故認被告癸○○、共犯「阿水」係於當日中午12時前某時，即到場布置嗣
    並提供該賭場聚集賭客賭博，起訴書認被告癸○○本案犯行時
    間為當日14時30分許前某時起，尚有未洽，應予更正如事實
    欄一所載。
㈤、被告癸○○雖辯稱賭客己○○在現場有被警方扣得6萬元，但搜索
    、扣押筆錄只記載扣得2,000元，是他們串通好要害我，警
    察有叫證人去4樓先談云云，查依現場照片所示：警方到場
    後，證人己○○曾手持一疊千元鈔票，且嗣賭桌有一疊扣案千
    元鈔經標示「6 60000」（見偵30169卷第325、349頁），而
    證人己○○於扣押物品目錄表上被註記係編號「6」之人（同
    上偵卷第137頁），故足認員警曾於現場向證人己○○扣得6萬
    元。惟據證人即查獲員警辛○○於本院審理時證稱：現場扣到
    的金錢若能明顯判斷不是供賭博使用（如賭客說明是要繳貨
    款等用途、或是金額太大的、或是他手上已拿著賭資，但包
    包內另外扣到錢），有時在現場即會決定不要扣，大家討論
    後就會還他，有時因時間倉促，搜索、扣押筆錄無法現場完
    成，也就在現場先給他們簽名確認扣到多少錢後帶回去，再
    做最後清點，究竟要不要還，一定會在製作搜索、扣押筆錄
    前決定，作筆錄則是更後面的程序，基本上都是現場認定到
    底是扣或不扣。像己○○的情形，搜索、扣押筆錄並未寫有扣
    6萬元，我不覺得該6萬元有被扣案，因為有無扣案要以搜索
    、扣押筆錄為準等語（本院易字卷一第241-243、249-250、
    257-261頁），證人即查獲員警卯○○亦於本院審理時證稱：
    有時現場扣到的錢，若他能拿出相當的證明，我們可能不一
    定會全部扣；搜索、扣押筆錄原則上要在現場做完，至少要
    給被扣押人簽名，在做筆錄前一定要先完成搜索、扣押筆錄
    ，像這種多人一次訊問筆錄的時候，我們都會搜索、扣押筆
    錄做好，再發給其他同仁做筆錄等語（本院易字卷二第47-5
    0頁），可認警方在賭客處扣得的金錢，本會依個案狀況判
    斷是否屬於賭資而予以正式扣案（即載於搜索、扣押筆錄上
    ），如賭客可說明扣得金錢另有他用而非賭資時，警方確實
    有可能將扣得金錢扣除賭資後，發還予賭客；復依證人己○○
    於本院審理時所證稱：其當日是工作結束後即到本案賭場，
    身上尚帶著本來要還款予他人的錢等語（本院易字卷一第23
    0-231頁），自難排除係因證人己○○於當日在向員警說明或
    提出相關事證加以佐證，而經員警同意將賭資外其餘金錢發
    回之可能性，尚難以現場扣案金額為60,000元與嗣遭正式扣
    案之2,000元有所落差，即遽予推論是警員以退還證人己○○
    其餘金錢為條件，誘使證人己○○為虛偽陳述以陷害被告癸○○
    。況且，假設證人己○○有被員警以退還部分扣案金額加以收
    買而故意為對被告癸○○虛偽之指述，其當會配合員警而為被
    告癸○○有營利意圖之相關指述，怎麼會於警詢時初仍證稱：
    被告癸○○向大家收取的是「福利金」，且也不是每把都能取
    得、是大家自由樂捐等語？由上情益徵證人己○○上揭指述，
    確係基於其個人自由意志所為之證述，而非受到不當外力干
    擾，且其證述內容，並與證人林姿儀、午○○等人證述情節相
    符，而堪採信。
㈥、基上所陳，被告癸○○有犯事實欄一所載犯行，事證明確，其
    空言辯稱：只有在場參與賭博，扣案金錢非抽頭金云 云，
    均難採信，其此部分犯行，已堪認定。　　 　　　
三、被告癸○○犯事實欄二部分：
㈠、被告癸○○於事實欄二所示時間，在新北市五股區二交流道橋
    下之疏洪沼澤公園P150L柱子旁空地之公共場所與附表一編
    號二所示賭客林進忠、寅○○等人，以俗稱「象棋麻將」之方
    式進行賭博，嗣於同日16時許，在上開地點為警查獲，並於
    被告癸○○處扣得2,000元，暨於現場扣得賭具即象棋1副、骰
    子14顆、限注鐵片10片、於賭客處扣得如附表一編號二所示
    之賭資等事實，業經被告癸○○坦承不諱，並經證人即員警辛○○於偵查中、本院審理時證述在卷（偵43650卷第319-321頁
    、本院易字卷一第235-238、250-256頁）、證人即賭客薛秋
    欽、蘇崑忠、林進忠（其等所涉賭博罪業經本院以111年度
    簡字第933號判決確定）、證人即賭客寅○○、朱月萍（所涉
    賭博犯行經檢察官為職權不起訴處分確定）於警詢、偵查中
    供承、證述明確 （偵43650卷第35-39頁、第61-67頁、第77
    -83頁、第85-91頁、第119-127頁、第317-324頁），並有新
    北市政府警察局蘆洲分局搜索扣押筆錄及扣押物品目錄表、
    現場及扣案物照片、手繪圖、密錄器照片、檢察事務官勘驗
    筆錄、現場圖、現場與扣案物照片(同上偵卷第129-137頁、
    第187-195頁、第283-296頁)、附表一編號二所示之賭具、
    現金等物品扣案足佐，上開事實，已堪認定。
㈡、被告癸○○確有擔任現場負責人主持而與現場賭客對賭，並
　　自贏家贏取數額中獲100元至200元不等金額作為抽頭金之事
    實，業經證人寅○○於警詢時證述明確，證人即賭客林進忠亦
    於警詢時證稱現場確有收取抽頭金之情形，且經本院勘驗證
    人寅○○警詢光碟結果，可見證人寅○○警詢過程中均採一問一
    答，可聽到員警敲打鍵盤之聲音，證人於回答問題時，語氣
    、語調均平緩，皆照自己意思回答，遇聽不懂員警提問時，
    並會向員警確認後再回覆，足認該警詢內容係出於證人寅○○
    自由意思所為：
 1、 警員詢問證人寅○○年籍資料，錄音時間5:27秒起：
    證人寅○○：「癸○○被人家抓作老闆實在是很冤枉」。
　　員警：「沒有。那實際上就是啊。不是全部的錢撿一撿就往
    他那裡去嗎？」
　　證人寅○○：「不是。沒有啦，他是買水而已」。
　　員警：「是錢撿一撿還有交給幕後的人？」。
　　證人寅○○：「沒有。我是說他很冤枉，只有買水而已。自己
    就愛賭還是怎樣」、「我沒有替他說話」。
　　員警：「我知道，我知道。」。
　　證人寅○○：「因為那沒有什麼錢」。
　　員警：「那我們就據實說，錢..是怎樣處理，也賺沒多少錢
    。」
  2.錄音時間6:11秒開始
   員警詢問查獲經過及扣案物，問證人是否實在。
   證人寅○○：「有的人沒有賭，我也不知道誰，我只說我自己
   」。
　 員警：「我意思是說過程是這樣，查獲過程」。
　 證人寅○○：「 好啦〜好啦〜了解。」
　 員警：「是啦喚？」。
　 證人寅○○：「嘿」。
　 員警：「今天為何會到場？」。
　 證人寅○○：「朋友邀我要賭，我有去找他，結果他就走了。
   我其實只是插花而已，我也沒玩。你說插花就算賭博嘛」。
   （略）
　 員警：「你怎麼知道這裡有場子？」。
　 證人寅○○：「就寫我朋友啊」。
　 員警：「你總共去過幾次？含今日」。
　 證人寅○○：「1次，那要人家帶，我不知道在哪裡..(略）」
   。
　 員警：「第一次噢」。
　 證人：「第一次或第100次都嘛一樣，既成事實，都一樣」。
   員警：「要人帶噢，因為都是草埔啊，一般人不可能知道」
   證人寅○○：「嘿」（錄音時間10:55)
 3、員警於錄音時間24分6秒開始詢問證人為警查扣何物、有無 
   輸赢。
   證人寅○○：「扣手機和錢」。
　 員警：「9000塊嘛噢」
   證人寅○○：「那應該是沒收吧」。
　 員警：「入公庫」。
　 證人寅○○：「可以退1仟，不然就寫8仟就好」。
　 員警：「沒有啦，那如果可以，剛才就要先灰（臺語.討論）
   」。
　 證人寅○○：「剛才就講了」、「坐計程車回去」（錄音時間2
   4:41)。
　 員警邊繕打筆錄，邊唸出打出的内容「我帶9仟元去，沒什麼
   輸贏」（錄音時間25:12)，並繼續繕打筆錄。
 　證人寅○○：突稱（錄音時間25:36):「那個抽取傭金，不是抽
   取傭金，贏的人拿1百、2百買水，沒有傭金」。
   員警：「我知道，我知道，我那樣寫」、「贏錢的人自動拿
   1百元、或2百元」。
   證人寅○○：「嘿，買水」。
　 員警：「象棋誰的？」。
　 證人寅○○：「象棋我就真的不知道，因為我是外來客」。
   員警：「應該是賭客？」。
   證人寅○○：「嘿啦，賭客提供的，應該是賭客提供的，赢的
   人贏錢的人提供，那個癸○○是拿錢去買水，這樣，這樣很清
   楚噢」。
   員警：「癸○○去買的噢」。
4、員警於錄音時間28分30秒詢問證人現場除癸○○外，是否認   
  識其他人。
   證人寅○○：「伊剛才說伊叫癸○○我才認識，我也不知道伊叫
   什麼名字，坦白告訴你」。（見偵43650卷第35-39頁警詢筆
   錄、本院易字卷一第263、275-278頁勘驗筆錄暨附件）。
5、證人寅○○嗣於偵查中仍證稱：之前於警詢時所述屬實。我那
   天是賭象棋麻將，每注最少50元，我下注100元，那天我被警
   察抓之前有下注幾次有輸有贏，我在那邊差不多待一個小時
   被警察抓，最後總結算是沒有什麼輸赢。承認賭博罪等語（
   偵43650卷第318頁）。
6、證人寅○○所證述上情，並核與證人即賭客林進忠於警詢時證
   稱：「（問：現場赢錢者如何抽取傭金〈抽頭金〉？）每把赢
   錢的人自動拿100元或200元」等語（偵43650卷第126頁）相
   符。　 
㈢、從本院上述勘驗筆錄內容可知，證人寅○○於製作警詢筆錄時
    確有陳述被告癸○○是「買水而已」、「不是抽取傭金，是贏
    的人拿1百、2百買水」、「那個癸○○是拿錢去買水」等語，
    綜合其語意，係謂被告癸○○確有向贏的人收取1百、2百元，
    並會用於買水，是以證人寅○○嗣於偵查中改口稱警詢是稱「
    有些人是自己帶水，有些人是請其他人幫忙買水」云云，顯
    然與警詢錄音內容不符，顯係嗣後維護被告癸○○之詞，尚難
    採信。
㈣、復觀諸現場照片所示，上址賭場地理位置偏僻，現場荒煙漫
    草，周圍枯草、枝葉甚高過一般成人站立高度，賭場內以籃
    子倒扣，上擺設棋盤作為賭桌，賭桌上有象棋等賭具，周圍
    則放置十幾張塑膠矮椅，一旁草叢內地上並有數個礦泉水的
    箱子、礦泉水瓶、裝著衛生紙、垃圾袋等雜物的塑膠箱等物
    （棋盤、籃子、椅子、塑膠箱等物均未扣案，見偵43650卷
    第187-191頁），可見該賭場地處人煙罕至之處，定須有人
    先行攜帶棋盤、籃子、椅子、賭具象棋等物，至上址布置作
    為賭博場所後，賭客才有辦法於該處聚集賭博，衡諸常請，
    若非有利可圖，哪會有人會不辭辛勞的特意搬運該等物品到
    場，供他人聚集賭博？復參酌證人寅○○證稱被告癸○○可由贏
    錢賭客獲100至200元不等金額，以供應現場賭客飲用水，足
    認被告癸○○可自賭場經營獲取利益，自堪認該等棋盤、籃子
    、椅子、賭具象棋等物，實係被告癸○○事前搬運至該處加以
    布置，而以向贏錢賭客獲100至200元不等金額作為抽頭金，
    並以供應飲用水等物資，以吸引賭客聚集至該處賭博無誤。
㈤、又證人林進忠警詢時證稱其於為警查獲當日13時許即到場賭
    博（見偵43650卷第126頁）、在場人林裕盛警詢時證稱其於
    為警查獲當日13時許到場，即見現場的人在玩象棋麻將等語
    （同上偵卷第115-117頁），故認被告癸○○係於當日13時前
    某時，即到場布置，嗣並提供該賭場聚集賭客賭博，起訴書
    認被告癸○○本案犯行時間為當日16時前某時起，尚有未洽，
    應予更正如事實欄二所載。
㈥、基上所陳，被告癸○○有犯事實欄二所載犯行，事證明確，其
    空言辯稱：只有在場參與賭博，扣案金錢非抽頭金云 云，
    均難採信，其此部分犯行，已堪認定。　　　
四、被告巳○○、壬○○、庚○○、丁○○犯事實欄三部分
㈠、被告丁○○基於在公眾得出入之場所賭博財物之犯意，於事實
    欄三所示時間，在上址公眾得出入之萬善同祠堂與林嘉雄及
    其他不詳人士賭博，嗣於同日22時48分許，被告丁○○、巳○○
    、壬○○、庚○○、同案被告林嘉雄、周逸軒等人均在上開地點
    為警查獲，並扣得象棋2副、骰子32顆、壓注金屬環26個、
    認注夾3個、被告巳○○、壬○○、在場人周逸軒所持有之現金
    各36,700元、21,700元、30,100元、同案被告林嘉雄之賭資
    20,600元等情，除據被告巳○○、壬○○、庚○○、丁○○坦承不諱
    ，並經同案被告林嘉雄於警詢、偵查中供承在卷（偵44965
    卷一第131-135頁、卷二第419-427頁）、證人即查獲員警辰
    ○○於偵查中、本院審理時、證人即在場人楊智文、張林月里
    於警詢中證述明確（偵44965卷二第419-427頁、本院易字卷
    一第319-331頁、偵44965卷一第109-115頁、185-191頁），
    且有新北市政府警察局三重分局搜索、扣押筆錄、扣押物品
    目錄表（偵44965卷一第231-241頁）、三重分局大有派出所
    所長吳家森109年11月17日職務報告（偵44965卷一第225-22
    6頁）、新北市政府警察局三重分局員警蒐證報告（偵44965
    卷二第3-11頁）、現場及扣案物照片（偵44965卷二第13-45
    頁）、臺灣新北地方檢察署檢察事務官勘驗筆錄暨截圖（偵
    44965卷二第351-395頁）在卷可憑、上述賭具、賭資、現金
    等物品扣案足佐，上開事實，已堪認定。
㈡、被告巳○○、壬○○、庚○○確有犯事實欄三之意圖營利，供給賭
    博場所並聚眾賭博之犯行，除迭經證人即查獲員警辰○○於偵
    查中、本院審理時、證人丑○○於警詢、偵查中證述明確，其
    等所證述情節，並與證人林嘉雄於警詢、偵查中證稱：現場
    抽頭金是每1,000元抽取50元等情、暨現場蒐證報告、檢察
    事務官及本院勘驗該蒐證檔案所製作之勘驗筆錄互核相符：
1、證人即查獲員警辰○○之證述：
　①證人即查獲員警辰○○於偵查中證稱：我是一開始約晚上7點就
    在那邊蒐證、蒐證報告（見偵44965卷二第3-11頁）照片編
    號1、6、7是林昭男，我是藉由林昭男的穿著特徵，他的衣
    服是米色，他有拿象棋到賭桌上，協助擺放賭博用的桌椅，
    林昭男有離開賭桌四處環顧看場子，蒐證報告圈圈1是林昭
    男是在擺放著籌碼、賭具；蒐證報告照片編號8、9、10、11
    是巳○○，我是藉由巳○○的右腳小腿有鯉魚刺青來判斷他就是
    巳○○本人。巳○○有巡查賭場週遭並清點抽頭金，我之所以會
    判斷那是抽頭金是因為賭桌那邊有人把錢拿給他，但我不確
    定拿錢給巳○○的人是什麼人。蒐證報告照片編號2、3、4、5
    是壬○○，我現場有看到壬○○，我是比對蒐證的畫面跟壬○○的
    長相特徵來確認他就是壬○○。壬○○有搬椅子，他把椅子搬好
    之後，週遭就有人往他擺放椅子的地點聚集有拿錢下注，至
    於壬○○本人有沒有下注，我沒有注意等語 （偵44965卷二第
    419-427頁）。
　②其於本院審理時仍一致證稱：當時去查緝的過程是我們先在
    遠處一座橋上蒐證，距離「萬善同祠堂」他們聚賭的地方大
    約2、300公尺左右，當時看到確實有開始要聚賭的狀況，所
    以我們就通報我們派出所的，請他們過來查緝。我約於晚上
    8 點左右在制高點負責觀察，並且錄影，我有注意這些人的
    穿著及行為特徵，偵查中上述作證內容都屬實。上述蒐證報
    告是我製作的，我們有2台攝影機同時蒐證，是用高倍數的
    望遠鏡拍攝的，那時候確實有看到庚○○拿起椅子去布置，他
    拿幾張沒有印象，但他布置的那些椅子到最後變成他們聚賭
    的場所，我不是很確定桌子是誰拿的，他們把桌子拉完之後
    就開始聚賭，庚○○並沒有參拜的動作，所以我們研判他們在
    聚賭；當時壬○○也是有協助布置場地，協助拉這些桌椅出來
    ，確實有布置的行為；我有看到巳○○在清點金錢，因為太遠
    ，沒辦法確定錢是由何人交給巳○○，工作人員把錢收了之後
    交給巳○○，這樣的情形約莫2次。巳○○將清點完畢之整數抽
    頭金交付給他人，藏匿於隱密處，疑似看到有人拿著錢往後
    走。那個人去找巳○○，然後拿著錢往後走，我在制高點待可
    能有2個小時，一開始畫面是看到壬○○、庚○○，巳○○是後來
    才出現的，巳○○在點錢、有人拿錢給他，至少拿了2 次，才
    吸引我們的注意，才開始拍他，我才認為他是工作人員等語
    （本院易字卷一第319-331頁）。
2、證人丑○○之證述：
  ①證人丑○○於警詢時證稱：　
    我今天是去廟裡點香拜拜，我剛要離開，警察就到了，今天警方查獲這些圍在一起的人，他們在賭博，以象棋賭博俗稱「四九」..因為我是廟裡的委員，我每天都要負責燒香，就常常看到他們在那裡賭博。現場抽頭是1000元抽50元，有2-3個很年輕的人收走。清注都是那2-3個人年輕人，把風就是請在廟裡沒有工作的人擔任把風。警方蒐證畫面中，將賭具象棋等物拿出來的男子，就是那群年輕人請的工作人員，負責把賭具拿出來及把桌椅擺好，準備讓人家賭博財物。蒐證畫面中，將桌椅取出擺好的藍色上衣，牛仔褲之男子，也是賭場工作人員，他們還有在把風跟看警察有沒有來。蒐證畫面中，穿短褲，右腳刺青之年輕男子，就是現場的負責人，負責指揮剛剛那2位工作人員做事，還有發薪水給剛剛那2位工作人員，也是他在收抽頭金。因為我每天都要去廟裡燒香拜拜，都會聽到他在指揮人家做事情，在廟裡出入的人都知道他是負責人，及負責收抽頭金的。巳○○綽號「大頭」是現場負責人，壬○○綽號「風管」及林昭男是在現場擺設桌椅及把風的人。我只認識詹東明、巳○○及壬○○，其他都是面熟，不認識。..萬善同是一座廟，是公共場所，但是最近「大頭」巳○○都會找人來這裡賭博財物。警方查扣之象棋2副等物我不知道是何人提供，廟裡不給他們放，所以是他們自己帶來的，我看到的時候，就已經擺好了。我不敢勸阻他們不要在萬善同賭博，我怕被他們找麻煩。今日係由「大頭」巳○○主持賭博財物，林昭男及壬○○把風。我不知道誰清注。警方提供之6人指認相片中（見偵44965卷一第221頁）答：編號2（按即被告庚○○）及編號5（按即被告壬○○）就是今天擔任把風的，編號3（按即被告巳○○）就是「大頭」，賭場負責人等語（見偵44965卷一第213-220頁）。
  ②證人丑○○嗣於偵查中仍證稱：
　　我是萬善同祠堂的委員之一，早晚要去燒香，我那天差不多
    22時許有到祠堂，我負責要去燒香。〈提示卷内檢事官製作
    之嫌犯照片一覽表，見偵44965卷二第441-453頁〉編號1、2
    、3..都是賭場的工作人員（按編號1、2、3分別係被告巳○○
    、庚○○、壬○○），我會知道他們是賭場的工作人員是因為我
    之前就有認識他們，我聽過他們在談論今天輸赢多少、抽頭
    金收多少，至於他們到底在賭場分配什麼工作我不清楚。之
    前於警詢時所述屬實，剛剛提示的照片編號1的人綽號是「
    大頭」，照片編號3綽號是「風管」，照片編號2的人是跟大
    頭領工錢，我在警詢時說大頭是賭場的現場的負責人，照片
    編號2、3的人是在現場擺桌子跟把風的人，是因為我每天晚
    上都要去祠堂燒香，這些人都會在那邊擺桌子，我有看過這
    些人在祠堂裡面擺桌子用象棋賭博，但我自己沒有參與等語
    （見偵44965卷二第419-427頁〉，經核證人丑○○上揭偵訊筆
    錄之記載與證人丑○○於偵訊時之應答內容相符，並有本院勘
    驗其偵訊光碟所製作之勘驗筆錄1份在卷可憑（本院易字卷
    二第39頁、第139-148頁）。
3、證人林嘉雄於警詢、偵查中證稱：
　 我今日有去賭博，以象棋四九賭博，據我所知，每次下注贏1
   ,000元抽50元；我那天下注2、3次，每次下注1,000元，我那
   天赢了2次，每次都贏950元，我每次下注的時候是擺1,000元
   的紙鈔，我赢的時候是現場有一個人拿9張百元鈔跟1個50元
   的硬幣給我；我被扣賭資20,600元等語（見偵44965卷一第13
   1-135、419-427頁〉
 4、再經本院勘驗員警蒐證檔案結果　  
  ①光碟檔案：DSCN3721
　　⓵影片08秒處拍攝到被告壬○○身穿深藍色上衣、牛仔褲且腰
    間掛有金屬光澤物，開始擺放椅子：被告林昭男則身穿米黃
    色上衣、深色褲子站在壬○○左後方擺放桌子。
    ⓶影片22秒處拍攝到被告林昭男拿紅色盤子（上放裝有象棋
    之透明盒子2個及裝有籌碼之紅色塑膠袋等賭具），並將盤
    上物品放在賭桌上。
　　⓷影片於39秒拍攝到一名身穿帶有灰色橫條紋之粉紅色上衣
    【按即被告丁○○】，坐在賭桌左邊與另2名賭客開始聚賭，
    做出用金屬環下注、洗棋子之舉動。
　　⓸影片於04分36秒拍攝到林昭男將雙手擺在背後站在祠堂外
    ，並目光注視外頭，做出把風的舉止。
　　⓹影片於6分28至42秒拍攝到右小腿有刺青之被告巳○○身穿黑
    衣（黑衣正面有藍字圖文）、黑褲，在靠近賭桌左側後，右
    手拿著鈔票、左手拿著可樂，並轉身走向左方樹木處，疑似
    將手上錢拿與他人，等其再度走回賭客聚集處時，手上已無
    鈔票。
  ②光碟檔案：DSCN3722
    ⓵影片於3分83秒拍攝林昭男四處走動，繼續做出把風監視 
    的舉止。
　　⓶影片於12分35秒拍攝到壬○○，雙手放在背後或叉腰將目光
    朝向四周，四處走動，做出把風監視的舉止。　
　③光碟檔案：DSCN3725
　　影片於7分6秒身穿黑衣黑褲、右腿有刺青之巳○○坐在椅上數
    算錢，連算數次後，將部分錢交予右旁之人後，再把錢收好
    起身走向後方。
　  有本院勘驗筆錄暨附件（含檔案擷圖）在卷可憑（本院易字
    卷二第39、149-157頁）。
5、經核本院上述勘驗結果，顯示被告林昭男、壬○○確有負責排
   列現場桌、椅及提供象棋等賭具，將其布置作為賭博場所，
   嗣在賭客聚集進行賭博時，被告庚○○、壬○○並負責在旁把風
   ，被告林昭男、壬○○空言辯稱只是去是去那裡拜拜云云，自
   無可採。又由本院上述勘驗結果亦顯示被告巳○○在靠近賭桌
   後，旋於手上出現鈔票，其馬上再轉手將鈔票交予他人，暨
   顯示其坐在椅上數算錢後，將部分錢交予他人之舉動，其等
   分工模式均核與上述證人辰○○、丑○○所證述情節相符。復參
   以被告巳○○於警詢、本院審理時亦自承：周逸軒有站在賭桌
   處看人家玩象棋，我則坐在椅子上等他拿錢給我，後來拿錢
   給我的人是周逸軒；嗣後為警扣案之現金36,700元，係在我
   機車車廂查獲等語（見偵44965卷一第41頁、本院易字卷一第
   126頁、第330頁）、暨員警於被告壬○○身上扣得高達21,700
   元之現金（見偵44965卷一第41頁），顯非一般賭場工作者於
   夜晚前往賭場工作時會隨身攜帶之金錢數額，故可認本案行
   為人，除被告林昭男、壬○○外，尚有周逸軒負責將賭桌上所
   收取之抽頭金轉交予被告巳○○或被告壬○○藏放、及負責將部
   分被告巳○○點算好的金錢攜至被告巳○○機車車廂藏放，以分
   散為警查獲時同一人身上攜過多現金，而遭警識破為賭場經
   營者風險。
㈢、被告巳○○嗣雖於本院審理時辯稱：員警證稱我至少有2次在數
   錢，都是周逸軒拿錢給我，他欠我6,000至8,000元，可能是
   會分很多次還錢，不清楚為何周逸軒要分那麼多次，後來我
   就坐在那裡等他還錢，他還沒整個還完云云（本院易字卷一
   第330頁），惟其上述辯稱，不僅與其於本院準備程序時所辯
   ：周逸軒在警察到場前已還錢，我繼續留在那裡等他，因為
   我要等他，我想我沒事做云云（本院易字卷一第126-127頁）
   ，前後不一，且亦與周逸軒於警詢時證稱：我到場時，身上
   帶不到100元；我是跟巳○○及黃兆銨約在萬善同廟宇旁邊樹附
   近見面，我們本來要去唱歌，之後我要去找阿順阿伯拿錢，
   所以叫他們在那邊等我。阿順阿伯是我之前工地認識的；年
   籍資料不清楚；我要跟他拿4萬3,000元，因為他欠我4萬3,00
   0元；他打給我的。我身上的錢是阿順阿伯拿給我的，阿順阿
   伯還我4萬3,000元，但我身上僅有3萬100元，因為8,000元是
   （已）還給巳○○，之後5,000元還給黃兆銨云云（見偵44965
   卷一第69-75頁）不符，故被告巳○○、周逸軒上揭辯解，自難
   採信。
㈣、至證人丑○○固於本院審理時證稱：不曉得萬善同祠堂有人聚
    集賭博之事，聚在那裡的人是去下象棋云云（本院易字卷二
    第302-318頁），惟考量證人丑○○於偵查中應訊時即曾稱：
    「我有上去，10點的話他們都擺好了，很多人在桌上賭博。
    」、「有這樣子，實際就燒完香，就不關我事。最起碼我們
    不喜歡他們是黑道。」等語，有本院勘驗其偵訊光碟所製作
    之勘驗筆錄在卷可憑（本院易字卷二第39頁、第142頁，該
    陳述未經記載於偵訊筆錄上），於本院審理時亦證稱：我去
    指證人家，人家對我不利，當然害怕等語；嗣經本院詢問以
    ：若當著被告的面去指證他們，是否會顧慮他們會對你不利
    時，證人丑○○亦點頭（本院易字卷一第314頁），姑不論被
    告巳○○等人是否具有黑道身分，顯然證人丑○○於本院審理作
    證時，因顧慮事後遭報復，而無法依其自由意思為陳述，故
    其於本院審理時證稱：聚在萬善同祠堂的人是去下象棋云云
    ，應屬虛捏，難執其於本院審理時所為上揭證述內容，而為
    被告巳○○等人有利之認定。
㈤、至被告巳○○另辯稱證人丑○○不是廟方委員，當日為警查獲後
   做筆錄時似有特殊待遇，是第一個做筆錄的云云，並提出「
   新北市萬善同功德會」第一屆第二次會員大會手冊以佐其說
   （本院易字卷一第143-171頁），惟證人丑○○於本院審理時證
   稱：我加入的是「萬善同慈善委員會」等語（本院易字卷一
   第310頁），與被告巳○○提出之「新北市萬善同功德會」已然
   不同。況且，當日警方在現場查獲含被告巳○○等人在內共27
   人(偵44965卷一第3頁），警方在製作筆錄前藉由觀察被查獲
   者的反應、扣案物或現場跡證等，擬定訊問次序，以迅速釐
   清案情和各嫌疑人涉案程度等，本係偵查技巧的運用，被告
   巳○○以此質疑證人丑○○上揭警詢、偵查中證詞之可信性，亦
   屬無稽。
㈥、又依卷附蒐證報告顯示，被告壬○○、庚○○係在為警查獲當日2
   1時16分時許即到場開始擺放桌椅，並旋即聚集賭客即被告丁○○等人在場賭博(偵44965卷二第3頁），故起訴書認被告巳○○
   、壬○○、庚○○、丁○○本案犯行時間為當日22時48分時前某時
   起，尚有未洽，應予更正如事實欄三所載。
㈦、再按共同正犯之成立，祇須具有犯意之聯絡，行為之分擔，
    既不問犯罪動機起於何人，亦不必每一階段犯行，均經參與
    ，意思之聯絡亦不限於事前有協議，即僅於行為當時有共同
    犯意之聯絡者，亦屬之，故而共同實行犯罪行為之人，在合
    同意思範圍以內，各自分擔犯罪行為之一部，相互利用他人
    之行為，以達其犯罪之目的者，即應對於全部所發生之結果
    ，共同負責；是以共同正犯間，非僅就其自己實行之行為負
    其責任，並在犯意聯絡之範圍內，對於他共同正犯所實行之
    行為，亦應共同負責（最高法院109年度台上字第3984號、1
    09年度台上字第3995號、108年度台上字第2027號、106 年
    度台上字第165號判決意旨參照）。被告巳○○、壬○○、庚○○
    、共犯周逸軒等人，以上述分工模式，各自擔負犯罪行為之
    一部，相互利用他人之行為，以遂行本案犯行，縱未親自實
    施犯罪行為每一階段犯行，仍應就他共同正犯所實行之行為
    ，共同負責。
㈧、基上所陳，被告巳○○、壬○○、庚○○、丁○○有事實欄三所載犯
   行，事證明確，其等此部分犯行，均堪認定。
五、被告壬○○犯事實欄四部分
㈠、被告壬○○、乙○○、同案被告子○○、申○○基於在公眾得出入之
    場所賭博財物之犯意，於事實欄四所示時間，在上址公眾得
    出入之萬善同祠堂，以俗稱「士九」之方式進行賭博，嗣於
    同日8時30分許，在上開地點為警查獲，並扣得象棋31顆、
    如附表一編號四所示乙○○、子○○、申○○之現金等事實，業經
    被告壬○○、乙○○、同案被告子○○、申○○均坦承不諱（本院易
    字卷二第41、103頁、卷一第339頁、本院審易卷第155-156
    頁），並經證人即員警戊○○、甲○○於偵查中、本院審理時證
    述在卷（偵16967卷第277-293頁、第303-309頁、本院易字
    卷一第331-355頁），且有新北市政府警察局三重分局大有
    派出所員警110年4月7日出具之職務報告、三重分局扣押筆
    錄、扣押物品目錄表、扣案物照片（同上偵卷第93-94頁、
    第95-99頁、第353-363頁）、手繪現場圖、現場照片、檢察
    事務官勘驗筆錄暨截圖（同上偵卷第139頁、第141-145頁、
    第247-275頁）、本院勘驗員警蒐證檔案所製之勘驗筆錄及
    附件（本院易字卷二第39頁、第158-165頁）、附表一編號
    四所示之賭具、現金等物品扣案足佐，上開事實，已堪認定
    。
㈡、被告壬○○確有犯事實欄四所示意圖營利，供給賭博場所並聚
    眾賭博之犯行，除迭經證人即查獲員警戊○○、甲○○於偵查中
    、本院審理時證述明確外，其等所證述情節，並與現場照片
    、檢察事務官及本院勘驗該蒐證檔案所製作之勘驗筆錄互核
    相符：
1、證人即查獲員警戊○○於偵查中、本院審理時證稱：
　 我在當天凌晨4點到祠堂去做蒐證，我有在現場目賭涉嫌賭博
   的人，檢事官勘驗筆錄第3頁內戴口罩微胖之男子是壬○○，我
   記得住壬○○的長相跟名字...而且我們事先就有掌握壬○○是經
   營賭場者的情資，所以我一開始就有盯住壬○○，我確定勘驗
   筆錄第3頁照片中的那個戴口罩微胖的男子是柯彦旭。那天在
   現場的人很多，但我有看到壬○○坐在賭桌旁邊整理賭桌上的
   錢的動作，還有在賭客聚集前，我有看到壬○○有在布置現場
   比如擺放賭桌還有椅子的行為（偵16967卷第277-293頁）；
   當時我跟甲○○將車停在「萬善同祠堂」正前方停車場，距離
   廟大概50公尺的地方，我們坐在車內，甲○○負責拿器材蒐證
   ，我坐在駕駛座看不到聚賭的那張桌子，我們要透過相機的
   放大功能才看得到。我們在那裡待了2、3個小時，到6點多時
   ，壬○○開始擺賭桌、賭具，我印象很深刻是看見他拿著一張
   桌子出來，椅子、象棋誰拿的我沒有注意到；偵訊時就壬○○
   的部分指認屬實等語（本院易字卷一第342-355頁）。
2、證人即查獲員警甲○○於偵查中、本院審理時證稱：
　 我有蹲點蒐證監視整個賭博過程，那個地方是公共場所。檢
   事官勘驗筆錄第3頁中戴口罩微胖之男子〈橘圈〉的確是壬○○，
   我是依照壬○○的身形、髮型來判斷他就是壬○○，我當天有親
   眼看到壬○○搬桌椅布置場地，我有看到他手上拿象棋，他就
   坐在桌子旁開始發象棋，我認為這應該就是當莊家的行為，
   另外蒐證畫面之所以比較模糊是因為他們在室内，而且我們
   距離比較遠，但是當天我有親眼看到壬○○的行為（偵16967卷
   第303-309頁)；那天是我跟戊○○在「萬善同祠堂」正對面的
   停車場蒐證，距離他們聚賭的地方大概50公尺到70公尺左右
   。我印象中我們是早上5、6點就在那邊了，我們是拿攝影機
   在車內對著那個方向蒐證，印象中有一個先開始擺桌椅，其
   他人就開始圍觀....那個圍觀他們就開始後續等人數都越來
   越多之後，就開始拿錢出來開始賭博。是我負責蒐證錄影的
   ，我有特別針對他們在現場所做的哪些行為特別關注後拍攝
   ，後續比對衣服顏色、髮型、有無戴眼鏡，一些特徵去辨識
   （行為人身分）的，偵訊時就壬○○的部分指認屬實；以前我
   們派出所在辦賭博案的時候，因為壬○○他們就是固定在越堤
   道內弄賭博的案件，就是包含三重、蘆洲，所以我去蒐證當
   天之前其實已經認得出來壬○○，我有觀察他的動作，他有去
   收賭桌的錢，我沒有看到他有交給別人。我還有親眼看到壬○○在賭客還沒聚集前擺桌椅、拿象棋，他擺完桌椅之後就坐在
   面向我們這個方向的位置，類似荷官，負責發象棋給人等語
   （本院易字卷一第331-342頁）。
3、再經本院勘驗員警蒐證檔案DSCN3725結果：
　 於影片18～19秒拍攝到被告壬○○戴著口罩坐在賭桌正中央，對
   面男子拿出鈔票（見綠圈處），與桌上其餘3人進行賭博行為
   。於影片48秒拍攝到站在被告壬○○左後方身穿深紅色外套之
   男子將錢下注在賭桌上，接著於50秒另一名身穿黑色外套（
   有著橘色口袋）之男子也將錢下在賭桌上，被告壬○○於1分23
   秒洗棋，進行賭博行為，有本院勘驗筆錄及附件在卷可憑（
   本院易字卷二第39頁、第158-165頁）。　　 
4、經核本院上述勘驗結果與前開證人即查獲員警戊○○、甲○○於
   偵查中、本院審理時證述情節相符，綜合上述事證，足認被
   告壬○○即係本案賭場經營者，負責擺放桌椅及提供象棋為賭
   具、將現場布置作為賭博場所後，擔任莊家發牌等工作並與
   現場賭客對賭。
5、又衡諸常情，若非有利可圖，賭場經營者即被告壬○○豈會特
   意於早上6點多即到場為上述布置賭場、提供賭具而聚集賭客
   之行為？且其於本判決事實欄三所示時、地，既曾與被告巳○○、庚○○等人以提供萬善同祠堂為賭博場所、聚眾賭博方式，
   獲取抽頭金以牟利，已經本院認定如上，被告壬○○主觀上顯
   然知悉可以此方式牟利，故其本案係基於營利之意圖，而提
   供賭博場所、聚眾賭博，而可自現場賭客贏家贏取數額中獲
   不詳金額之抽頭金，應為合乎常理之推定。雖員警到場時，
   並未在其身上扣得抽頭金，惟因被告壬○○有與在場賭客對賭
   ，故其所收取之抽頭金本有可能於對賭過程中輸掉，是以尚
   難以員警未在其身上扣得金錢，即為被告壬○○有利之認定。
6、又依卷附職務報告顯示（偵16967卷第93頁），被告壬○○係在
   為警查獲當日7時30分時許即到場開始擺放桌椅，並聚集賭客
   ，故起訴書認被告巳○○、壬○○、庚○○、丁○○本案犯行時間為
   當日8時30分時前某時起，尚有未洽，應予更正如事實欄四所
   載。
7、基上所陳，被告壬○○事實欄四所載犯行，事證明確，其辯稱
   其僅係單純在場賭博云云，不足採信，其此部分犯行，亦堪
   認定。
六、綜上，被告癸○○等6人，所涉上述本案犯行均事證明確，應
   依法論科。
參、論罪科刑及沒收之依據： 　　 
一、所犯法條：
㈠、按行為後法律有變更者，適用行為時之法律。但行為後之法
    律有利於行為人者，適用最有利於行為人之法律，刑法第2
    條第1項定有明文。經查，被告癸○○、乙○○、丁○○、壬○○為
    本件犯行後，刑法第266條第1項之規定業於111年1月12日修
    正公布，並自同年1月14日生效施行。修正前刑法第266條第
    1項前段規定：「在公共場所或公眾得出入之場所賭博財物
    者，處三萬元以下罰金。 」；修正後刑法第266條第1項則
    規定：「在公共場所或公眾得出入之場所賭博財物者，處五
    萬元以下罰金。」，是經比較新舊法之結果，修正後刑法第
    266條第1項提高罰金刑之法定刑度，並未較有利於被告癸○○
    、乙○○、丁○○、壬○○，故依刑法第2條第1項前段之規定，應
    適用行為時即修正前刑法第266條第1項之規定。
㈡、按刑法第268條之罪，以意圖營利，供給賭博場所或聚眾賭
    博為其構成要件。所謂「意圖」者，即主觀上之期望，亦即
    所以出此之動機或目的；所謂「營利」者，即藉以牟取經濟
    上或財產上利益，是「意圖營利」以行為人主觀上有此藉 
    牟利之期望為已足，並不以實際上有無實施抽頭之行為為必
    要（最高法院89年度台非字第49號判決意旨參照）。該條文
    所謂「營利」，即藉以賺取經濟上非法利益，但不以果已實
    際得利者為限（最高法院110年度台上字第5428號判決意旨
    參照）。
㈢、核被告癸○○就事實一、二所為，均係犯修正前刑法第266條第
    1項前段在公共場所賭博財物、現行刑法第268條前段意圖營
    利供給賭博場所罪、同條後段意圖營利聚眾賭博罪。
㈣、核被告巳○○、壬○○、庚○○就實三所為，均係犯刑法第268條前
    段意圖營利供給賭博場所罪、同條後段意圖營利聚眾賭博罪
    。
㈤、核被告壬○○就事實四所為，係犯修正前刑法第266條第1項前
    段在公眾得出入之場所賭博財物、現行刑法第268條前段意
    圖營利供給賭博場所罪、同條後段意圖營利聚眾賭博罪。
㈥、核被告丁○○就事實三所為、被告乙○○就事實四所為，均係犯
    修正前刑法第266條第1項前段在公眾得出入之場所賭博財物
    罪。
二、共同正犯
    被告癸○○就事實一部分，與共犯「阿水」有犯意聯絡及行為
    分擔，為共同正犯。另被告巳○○、壬○○、庚○○就事實三所為
    ，與共犯周逸軒，有犯意聯絡及行為分擔，為共同正犯。
三、罪數 
㈠、集合犯：
 1、按刑事法上所稱集合犯，乃指本質上具有反覆、延續實行之
    特徵，立法時予以特別歸類，定為犯罪構成要件之行為要素
    ，亦即就某些在密切接近之一定時、地，所持續實行之同種
    類複次行為，依照社會通念，將之歸為一個行為，成為包括
    之一罪。是犯罪是否為包括一罪之集合犯，客觀上，應斟酌
    其法律規定之本來意涵、實現該犯罪目的之必要手段、社會
    生活經驗中該犯罪實行常態及社會通念；主觀上，則視其是
    否出於行為人之一個決意，並秉持刑罰公平原則等情形，加
    以判斷（最高法院108 年度台上字第840 號判決意旨參照）
    。
 2、查被告癸○○就事實一部分自109年7月10日中午12時前某時至
    當日14時30分為警查獲止；就事實二部分自109年11月8日13
    時前某時起至當日16時為警查獲止；被告巳○○、壬○○、庚○○
    就事實三部分自109年11月17日21時16分許至同日22時48分
    為警查獲止；被告壬○○就事實四部分自110年4月7日7時30分
    起至同日8時30分為警查獲止，供給賭博場所及聚眾賭博之
    行為，本質上即具有反覆、延續實行之特徵，且行為人主觀
    上係基於概括之犯意，客觀上在密切接近之一定時間及相同
    空間內而持續實行，依社會通常觀念而言，在法律上應總括
    為合一之評價，而各論以集合犯之包括一罪。
㈡、想像競合　　
    被告癸○○就事實一、二部分均係以一行為同時觸犯上開3 罪
    名；被告巳○○、壬○○、庚○○就事實三部分，係以一行為同時
    觸犯上開2罪名；被告壬○○就事實四部分係以一行為同時觸
    犯上開3罪名（罪名均詳如一、所犯法條所示），皆為想像
    競合犯，應依刑法第55條之規定，均從一重之意圖營利聚眾
    賭博罪處斷。
㈢、分論併罰
 1、按集合犯乃其犯罪構成要件中，本就預定有多數同種類之行
    為將反覆實行，立法者以此種本質上具有複數行為，反覆實
    行之犯罪，歸類為集合犯，特別規定為一個獨立之犯罪類型
    ，例如收集犯、常業犯等至法院受理之違反廢棄物清理法案
    件，是否具有集合犯之關係，仍應依具體個案事證為判斷。
    倘犯罪主體之共犯不同，犯罪時間相隔一段日期未部分重疊
    或密接，犯罪地點不相同，犯罪行為手法態樣亦不一致，即
    不能遽將各犯行論以「集合犯」一罪（最高法院108年度台
    上字第2027號判決意旨參照）。
 2、被告癸○○所犯如事實一、二之犯行，犯罪時間相隔3個月餘
    ，且事實一部分係和「阿水」共犯、事實二部分則係獨自犯
    案、兩案之犯罪地點亦不相同；被告壬○○所犯如事實三、四
    之犯行，犯罪時間相隔4個月餘，且事實三部分係和被告巳○○、庚○○、周逸軒等人共犯、事實四部分則係獨自犯案；均
    足認被告癸○○、壬○○，就上述各次犯行係另行起意為之，且
    行為互殊，自應予以分論併罰。起訴意旨認應論以集合犯之
    一罪云云，容有未洽。
四、科刑
　　爰以行為人之責任為基礎，審酌被告癸○○、壬○○、巳○○、庚○○均不思以正當手段賺取財物，而圖利犯本案提供賭博場所
    、聚眾賭博財物犯行，被告癸○○就事實一部分、被告壬○○就
    事實四部分，並於公共場所或公眾得出入之場所與在場賭客
    對賭；被告丁○○、乙○○則係在公眾得出入之場所賭博，均助
    長社會投機心理及賭博歪風，亦對社會風俗造成不良影響，
    殊非可取，參以被告癸○○、乙○○、壬○○、庚○○、丁○○前均有
    賭博罪相關前科之素行，被告壬○○甚於本案偵查期間，再犯
    營利提供賭博場所等罪，而經本院另案判刑（有被告前案紀
    錄表在卷可憑），並審酌被告癸○○、壬○○、巳○○、庚○○各自
    於本案犯行所擔任之犯罪角色及分工程度，以及警方在本案
    所扣得之抽頭金、查獲賭客人數、賭資金額、賭具數量、賭
    博場所之規模，暨被告癸○○等人自述之智識程度、家庭經濟
    狀況（本院易字卷二第106頁）、被告庚○○領有中度身心障
    礙手冊（本院易字卷一第109頁），被告癸○○、壬○○犯後均
    僅坦承於公共場所或公眾得出入之場所賭博之輕罪部分犯行
    、被告癸○○於本案偵查期間，甚到證人己○○住處騷擾證人己○○（此據證人己○○於本院審理時證述明確，本院易字卷一第
    223頁），犯後態度惡劣；暨審酌被告巳○○、庚○○全盤否認
    犯罪、被告丁○○、乙○○則坦認犯行之各自犯後態度等一切情
    狀，分別量處如主文所示之刑，並各諭知易科罰金、易服勞
    役之折算標準，並審酌被告癸○○、壬○○所犯本案兩罪，罪名
    相同、犯罪時間有所間隔、犯罪動機、手法、目的、侵害法
    益雷同，依比例原則、責罰相當等原則，定其應執行刑如主
    文所示，並諭知易科罰金之折算標準，以資懲儆。
五、沒收之說明：
㈠、扣案如附表二編號1、3、5、8所示之象棋、骰子等物、均為
    當場賭博之器具，不問屬於犯罪行為人與否，應依刑法第26
    6條第4項之規定沒收之。
㈡、扣案如附表二編號2、4、6-7所示之現金，係被告癸○○、巳○○
    、壬○○等人犯本案之犯罪所得（扣案物所有人、對應之犯罪
    事實，均詳如各該編號所示），皆應依刑法第38條之1第1項
    規定諭知沒收。
㈢、扣案如附表二編號9所示之現金，係被告乙○○所有，供犯本案
    事實四犯行所用之賭資，有本院勘驗員警蒐證檔案所製之勘
    驗筆錄及附件在卷可憑（本院易字卷二第39頁、第158-165
    頁），爰依刑法第38條第2項之規定諭知沒收。
㈣、又被告癸○○犯事實欄一、二所用之桌、椅、塑膠箱等器材，
    均未扣案，考量該等犯案工具價值不高，取得容易，欠缺刑
    法上重要性，依刑法第38條之2第2項規定，不予聲請宣告沒
    收或追徵。再員警於事實欄二所示時、地，扣得證人林進忠
    所有之象棋3副，惟據證人林進忠於扣押筆錄上註記：「我
    的象棋不是賭具」（新北市政府警察局蘆洲分局搜索扣押筆
    錄及扣押物品目錄表，偵43650卷第129-135頁），卷內亦無
    其他積極事證足認該物品係當場賭博之器具，故亦不予以沒
    收。
㈤、另員警雖於事實三所示時、地，在被告丁○○、庚○○身上各扣
    得18,100元、200元（見新北市政府警察局三重分局搜索、
    扣押筆錄、扣押物品目錄表，偵44965卷一第231-241頁），
    惟被告丁○○辯稱該款項係其要繳房租所用（本院易字卷二第
    103頁），卷內亦無其他積極事證足認該扣案現金係供其犯
    本案賭博罪所用之物；又觀諸本院就事實三案件員警蒐證檔
    案勘驗結果，亦未見被告庚○○有負責收取或藏放抽頭金之行
    為，且卷內亦無積極證據足認於被告庚○○處扣案之200元係
    被告庚○○犯案所用之物或犯罪所得，故均不諭知沒收。
乙、不另為無罪諭知部分： 　　 　　
壹、公訴意旨另以：　　
一、被告乙○○、壬○○另與被告癸○○共同基於意圖營利供給賭博場
    所與聚眾賭博之犯意聯絡，被告壬○○並基於賭博之犯意，於
    本判決事實欄一所示時、地，由被告癸○○擔任現場負責人主
    持賭博，負責提供賭博場所，並負責收受抽頭金，被告乙○○
    則負責在賭場地外把風，並因此可獲得100元至200元不等之
    報酬，被告乙○○、壬○○即與被告癸○○共同聚集賭客己○○等人
    ，以俗稱「士九」之方式進行賭博，直至於事實欄一所示時
    、地為警查獲，並扣得被告乙○○、壬○○所持有之抽頭金各42
    ,400元、10,400元，暨如附表二編號1所示之象棋等賭具，
    因認被告乙○○涉犯刑法第268條前段及後段意圖營利供給賭
    博場所及意圖營利聚眾賭博罪嫌（起訴書贅載同法第266條
    第1項前段之罪）、被告壬○○涉犯刑法第266條第1項前段在
    公共場所賭博財物（起訴書誤載為在公眾得出入之場所賭博
    財物）、同法第268條前段及後段意圖營利供給賭博場所及
    意圖營利聚眾賭博等罪嫌。
二、被告巳○○、壬○○、林昭男於本判決事實欄三所示時、地，亦
    基於賭博之犯意與在場之賭客對賭，直至於事實欄三所示時
    、地為警查獲為止，因認其等此部分另涉犯刑法第266條第1
    項前段在公眾得出入之場所賭博財物罪嫌。　　
三、被告癸○○、壬○○共同基於意圖營利供給賭博場所與聚眾賭博
    之犯意聯絡，於110年1月29日14時45分許前某時起，由癸○○
    、壬○○召集賭客及收受抽頭金，在位於新北市五股區成泰路
    1段98巷內之公眾得出入之廢棄工寮內，與梁明輝（所涉賭
    博犯行，業經本院以111年度簡字第933號判決確定）等人，
    以真實姓名年籍不詳之人提供之象棋1副、骰子21顆為賭具
    ，以俗稱「四九」之方式進行賭博，被告癸○○亦基於賭博之
    犯意與在場之賭客對賭。嗣於同日14時45分許，在上開地點
    為警查獲，並扣得被告癸○○與被告壬○○持有之抽頭金共2,10
    0元、象棋1副、骰子21顆等物（即原起訴書犯罪事實一㈣）
    ，因認被告癸○○涉犯刑法第266條第1項前段在公眾得出入之
    場所賭博財物、同法第268條前段及後段意圖營利供給賭博
    場所及意圖營利聚眾賭博等罪嫌。（按起訴書雖於第7頁載
    稱：就被告壬○○此部分犯行，乏事證可證明，爰不另為不起
    訴之處分云云，顯與事實欄上揭所載相互矛盾，因認該部分
    係屬誤載）。
四、被告乙○○另與被告壬○○共同基於意圖營利供給賭博場所與聚
    眾賭博之犯意聯絡，於本判決事實欄四所示時、地，由被告
    乙○○擔任現場負責人主持賭博，負責提供萬善同祠堂處所作
    為賭博場所，並負責收受抽頭金、換錢等工作，而被告壬○○
    則負責整理場地、搬放桌椅及賭具、擔任莊家發牌等工作，
    被告乙○○、壬○○2人聚集賭客即被告未○○（被告未○○被訴部
    分，詳下無罪部分）、子○○、申○○等人在上開地點，以象棋
    為賭具，以俗稱「士九」之方式進行賭博。嗣於本判決事實
    欄四所示時、地，為警查獲，並扣得被告乙○○持有之抽頭金
    15,300元暨如附表二編號8所示之象棋等物，因認被告乙○○
    此部分另涉犯刑法第268條前段及後段意圖營利供給賭博場
    所及意圖營利聚眾賭博等罪嫌。
貳、按犯罪事實應依證據認定之，無證據不得認定犯罪事實；不
    能證明被告犯罪者，應諭知無罪之判決，刑事訴訟法第154
    條第2 項及第301 條第1 項分別定有明文。次按認定不利於
    被告之事實，需依積極證據，苟積極證據不足為不利於被告
    事實之認定時，即應為有利於被告之認定，更不必有何有利
    之證據；又事實之認定應憑證據，如未能發現相當證據，或
    證據不足以證明，自不能以推測或擬制之方法，以為裁判基
    礎。又按被告或共犯之自白，不得作為有罪判決之唯一證據
    ，仍應調查其他必要之證據，以察其是否與事實相符，刑事
    訴訟法第156條第2項定有明文。
參、公訴意旨認被告乙○○、壬○○涉犯上述壹、一犯行，係以證人
    午○○、己○○警詢、偵查中之證述為據；認被告巳○○、壬○○、
    林昭男涉犯上述壹、二犯行，係以證人丑○○警詢、偵查中之
    證述為據；認被告癸○○、壬○○涉犯上述壹、三犯行，係以證
    人黃明忠警詢、偵查中之證述、新北市政府警察局蘆洲分局
    搜索扣押筆錄、扣押物品目錄表、現場圖各1份、查獲現場
    暨蒐證照片共33張、檢察事務官勘驗筆錄、扣案之象棋1副
    、骰子21顆、賭資及抽頭金等物、證人黃明忠遭扣案之手機
    內照片截圖為據；認被告乙○○涉犯上述壹、四犯行，係以證
    人即員警甲○○、戊○○於警詢、偵查中之證述為據。
肆、訊據被告乙○○、巳○○、林昭男、癸○○均堅詞否認有上述犯行
    、訊據被告壬○○亦堅詞否認有上述壹、一、三犯行（惟承認
    有於上述壹、二之於公眾得出入之場所賭博部分）。被告乙○○、壬○○就被訴上述壹、一部分均辯稱：是去現場看人釣魚
    云云（本院易字卷一第90-91頁）；被告巳○○、林昭男就被
    訴上述壹、二於公眾得出入之場所賭博部分分別辯稱：是去
    現場向周逸軒收錢、是去現場拜拜云云（本院易字卷一第10
    2、126-127頁）；被告癸○○、壬○○就上述壹、三部分均辯稱
    ：是去現場吃東西云云（本院易字卷二第103頁、偵13954卷
    第55-58頁）；被告乙○○就被訴上述壹、四部分辯稱：我只
    是單純賭客，怕警察抓，故站著下注，警察僅憑我彎腰拿錢
    就說我是在收抽頭金等語（本院易字卷一第355頁）。
伍、被告乙○○、壬○○被訴上述壹、一部分：
一、被告乙○○、壬○○有於上述壹、一所示時、地為警查獲，並扣
    得被告乙○○、壬○○所持有之現金各42,400元、10,400元，暨
    如附表二編號1所示之象棋等賭具等事實，為被告乙○○、壬○○2人坦承不諱，並有新北市政府警察局蘆洲分局搜索扣押筆
    錄及扣押物品目錄表、現場照片、手繪圖、密錄器照片、檢
    察事務官勘驗筆錄、現場圖、現場與扣案物照片(偵30169卷
    第133-141頁、第317-325頁、第327頁、第343-351頁、第40
    9-419頁)、附表二編號一所示之賭具等物品扣案足佐，上開
    事實，已堪認定。
二、證人午○○之證述不足認定被告乙○○有上述壹、一之犯行：
㈠、查證人午○○於警詢時已清楚證稱：「乙○○把風的部分我不清
    楚。」、「我進去時不是乙○○在把風。」（偵30169卷第81-
    82頁）。雖證人午○○同份筆錄亦出現：「他（依提問內容，
    係指被告乙○○）就坐在外面監看狀況」之應答內容（偵3016
    9卷第82-83頁），惟經本院勘驗證人午○○警詢錄音光碟結果
    ：員警：「現場有監視器嗎？他那裡有嗎？沒有噢」，證人
    午○○：「哪裡？」員警：「現場啊」、「沒有啦噢」、「那
    你進去的時候，難道不是乙○○在顧？」，證人午○○：「應當
    是沒有人在顧」。員警:「我進去的時候不是乙○○在把風啦
    噢」。證人午○○:「我•.(被打斷）」。員警：「你知道公共
    場所聚賭係違法」，證人午○○：「我知道」，有本院勘驗筆
    錄暨附件在卷可憑（本院易字卷一第263、273-275頁），足
    認證人午○○於上揭警詢過程中已清楚表示：其到場時，並沒
    有人在把風，並未曾證述：被告乙○○有坐在外面監看狀況等
    語，上揭警詢筆錄關於被告乙○○有坐在外面監看狀況之記載
    顯與證人午○○之陳述不符，自無法採為對被告乙○○不利之認
    定。
㈡、證人午○○於偵查中並證稱：不知道被告乙○○有無在場賭博（
    偵30169卷第443頁）。
三、證人己○○之證述不足認定被告乙○○有上述壹、一之犯行：　
    　
㈠、查證人己○○於警詢時固先證稱：「乙○○是代班把風人員」云
    云，惟經員警詢問：「啊現場把風人員乙○○如何把風？他怎
    麼把風的？」；證人己○○：「嗯？我...我不知道，他就是
    坐在外面看吧？」；員警：「好，（覆誦筆錄）他就是坐在
    外面...」；證人己○○：「外面看啊。」；員警：「外面...
    看狀況對不對？」；證人己○○：「對啊。」；員警：「啊如
    果狀況不對他就叫你們就走了就對了？」；證人己○○：「這
    我也不知道啊，反正...他...我...我今天去的時候，我也
    沒走啊，他喊...我也沒跑啊。」；員警：「啊你進去的時
    候他會問你話嗎？還是什麼？」；證人己○○：「不會不會不
    會。因為我去的時候根本不是他，他只是代班的...」；員
    警：「噢...」；證人己○○：「他叫了...叫那個...叫那個
    真的...在把風...」；員警：「反正就是...沒有沒有，反
    正就是他把...就是我們現場我們警方...」；證人己○○：「
    對，現場查獲的就是他，這沒有錯。」；員警：「這沒有錯
    嘛噢？」；證人己○○：「對對對，沒有錯」（見偵30169卷
    第61-65頁警詢筆錄、本院易字卷二第38、111、116-117頁
    勘驗筆錄暨附件），可見證人己○○到場時，當時係由他人（
    按即「阿水」）職司把風任務，證人己○○並未親眼見到被告
    乙○○有在場把風之情形，經員警詢問被告乙○○如何把風、是
    否是狀況不對時須負責向賭客示警時，其亦答稱「不知道」
    ，故其證稱被告乙○○係代班把風人員云云，恐係經員警告知
    有在賭場入口附近查獲被告乙○○，而自行推測之詞，尚難遽
    採為對被告乙○○不利之認定。
㈡、至證人己○○嗣於偵查中證稱：「提示照片中的四個人那天都
    有在現場，第四張照片中的乙○○是幫人家把風的，原本把風
    的人去買東西，就換乙○○幫忙把風，就是幫我們注意有沒有
    警察來」云云（偵30169卷第391頁），顯然與其警詢時證稱
    不知道被告乙○○如何把風、亦不知道被告乙○○是否負責於狀
    況不對時須負責向賭客示警乙節相互矛盾，亦難遽信。
㈢、況證人己○○嗣於本院審理時經檢察官詢問：「在現場把風的
    是乙○○？」；證人己○○：「不是，他真的很倒楣，真正把風
    的是『阿水』，『阿水』剛好去買東西。」、「他就很倒楣，『
    阿水』去買東西，乙○○去坐那張椅子，等於是代替『阿水』的
    位置」、檢察官：「你在做警詢筆錄時才會說乙○○是代班把
    風人員？」；證人己○○：「他就是很倒楣才會被人抓走」；
    法官問：「你方才一直說乙○○很倒楣才會去坐到把風的那張
    椅子，你到現場時，究竟是何人坐在那張椅子上把風？」；
    證人己○○：「就是我剛剛說的那個外號叫做『阿水』的人。」
    ；法官：「有無發現『阿水』何時離開現場？」；證人己○○：
    「我不知道。」；法官：「你有無發現乙○○何時去坐在那張
    椅子上？」；證人己○○：「因為『阿水』有說要他買東西，那
    個倒楣鬼就跟『阿水』說他要去坐那張椅子」。法官：「『阿
    水』有無說什麼？」；證人己○○：「沒有。」；法官：「『阿
    水』是跟誰說要去買東西？」；證人己○○：「好像大眾這樣
    ，跟大家說他要去買東西。」、「乙○○他說他要去坐那張椅
    子。」、「乙○○原本在現場，有沒有賭博我不知道，我不確
    定，在現場是確定的」等語（本院易字卷一第213-214、216
    、225-226頁），亦一再陳稱其到場時，把風者為「阿水」
    、被告乙○○只是倒楣而去坐那張椅子等語，而無從以茲證明
    被告乙○○有意圖營利、而與被告癸○○、「阿水」基於犯意聯
    絡，分擔把風之犯行。至證人己○○證稱被告乙○○在「阿水」
    欲外出購物時，「主動表示」要去坐那張椅子，「阿水」沒
    有說什麼云云，亦與下述證人林姿儀於警詢中證稱是「阿水
    」要被告乙○○幫其看一下云云，相互矛盾；況且，倘若被告
    乙○○有與被告癸○○、「阿水」共同經營本件賭場，「阿水」
    要外出去買水時，儘可直接要求被告乙○○代為把風即可，豈
    須先「向大眾說其要去買水」，再由被告乙○○表示要去坐那
    張椅子？是證人己○○所證述上情，亦難遽信。
四、至證人林姿儀於警詢時稱：「真的是不認識（癸○○跟乙○○）
    ，真的，因為你們進來的時候，那個誰啊...那個誰，那個.
    ..余什麼，乙○○喔，他在那個看頭啊，被你們抓到，就在那
    個樹底下。」；員警：「樹底下。」；證人林姿儀：「他現
    在在看頭啦。」；員警：「嗯。」；證人林姿儀：「看...
    其實他是聘另外一個人把風啦，那一個人去買...買東西。
    」；員警：「替誰把風？」；證人林姿儀：「我不知道，那
    一個人我也不認識。」員警：「名字？這邊...」；證人林
    姿儀：「我不認識...」；員警：「一定有在上面啊？」；
    證人林姿儀：「沒有，他就出去買東西啊。」；員警：「啊
    出去買東西有回來啊？」；證人林姿儀：「沒有回來，沒有
    回來。」；員警：「沒有回來？」；證人林姿儀：「就是替
    他把風。」...員警：「那現場把風人員乙○○如何把風？」
    ；證人林姿儀：「那個人...把風的那個，不知道叫什麼名
    字啊，那個就去買水啊，啊叫乙○○替他看一下啊，就這樣。
    那個把風我不知道他名字，他去買水啊。」....員警：「（
    覆誦筆錄）癸○○會把收取的賭資拿1、200元，給把風人員乙○○作為薪水。」；證人林姿儀：「不是拿給乙○○啦。」；員
    警：「把風...你剛剛不是說...因為有錄音有錄到...」；
    證人林姿儀：「沒有那個把風是他代看而已。」員警：「代
    看？噢所以所以他不是拿給...所以他是拿給去買飲料的那
    個？」；證人林姿儀：「對對對，可是我...那個買飲料的
    那個...」；員警：「那乙○○他有給嗎？」；證人林姿儀：
    「沒有沒有，我沒有看到。」、（錄音時間00：39：27起）
    員警：「你說他當時去買水，不在現場？」；證人林姿儀：
    「對對對，他叫那個乙○○替他把...把風。」；員警：「啊
    他把風，他怎麼把風，他坐在哪裡看？」；證人林姿儀：「
    他就坐在那個...那個被你們警員抓到啊，把風...他替那個
    ...那個買水的人把風啊。」；（錄音時間00：39：52起）
    員警：「現場有沒有監視器設備？」；證人林姿儀：「沒有
    。」；員警：「那...把風...你進入該處聚賭的時候，把風
    人員乙○○有沒有在現場...」；證人林姿儀：「沒有。」；
    員警：「...旁邊把風？」；證人林姿儀：「我沒有看到，
    我沒有看到，我也是剛進去，他就是替那個把風，他怎麼有
    玩呢，他沒有玩，我沒有看到他，我也剛進去。」；員警：
    「不是，我問的是說，你有沒有看到他在現場...他在旁邊
    把風啊？就是...我沒有說他有沒有玩。」；證人林姿儀：
    「我沒有看到他在把風，是那個人去買水，結果你們警員抓
    到他，說他在把風，啊我才知道說，他就是替...替那個買
    水的人把風。」；員警：「好。」；證人林姿儀：「你知道
    嘛噢，因為...因為你們警員抓到他說你就是負責在把風，
    是這樣，啊本來把風不是他啊。」；員警：「所以是...你
    是後來警方到場...」；證人林姿儀：「抓到乙○○，我才知
    道那個去買水的，乙○○是替那個買水的人把風，是這樣。我
    才知道，乙○○是替...替買水的人把風。」等語（見偵30169
    卷第61-65頁警詢筆錄、本院易字卷二第38、120-121、131
    、133-137頁勘驗筆錄暨附件）；綜觀其上述警詢對答內容
    ，先係稱有聽到「阿水」要去買水前要求被告乙○○幫忙看一
    下，後又坦承：係因知道被告乙○○被員警查獲，才知道被告
    乙○○是替「阿水」把風，前後證述內容相互矛盾，自難採認
    為對被告乙○○不利之認定。
五、另綜觀上述證人午○○、己○○之警詢、偵訊內容，根本無隻字
    提及被告壬○○有起訴書所指的聚集賭客之行為，起訴意旨認
    被告壬○○有有上述壹、一之犯行，顯屬無據。
六、至被告乙○○於前揭時、地為警各扣得現金42,400元、10,400
    元，其等攜帶上揭款項至荒煙蔓草之案發現場，固屬可疑，
    惟亦無法單以上述扣案金錢，推論其等有公訴意旨所指上述
    犯行。
七、綜上，本案依卷內事證，無法認定被告乙○○、壬○○有於上述
    壹、一所示時、地，意圖營利、提供賭博場所、聚眾賭博、
    或與在場賭客對賭犯行。
陸、被告巳○○、壬○○、林昭男被訴上述壹、二部分：
　　被告壬○○固自白稱：有於上述壹、二所示時間，在公眾得出
    入之萬善同祠堂，與在場賭客對賭云云，惟依本院勘驗本判
    決事實三之現場蒐證光碟結果（本院易字卷二第39、149-15
    7頁），僅足認定被告庚○○、壬○○在賭局開始後，負責在旁
    把風，並由周逸軒則負責於賭客每贏1,000元時向賭客收取5
    0元之抽頭金，伺機拿取後交付予被告壬○○或在旁監看賭場
    運作之被告巳○○，被告巳○○於清點後再伺機轉交予周逸軒，
    由周逸軒攜至被告巳○○機車車廂藏放，並未顯示被告巳○○、
    壬○○、林昭男有與現場賭客對賭之行為，證人丑○○警詢、偵
    查中之證述亦未提及被告巳○○、壬○○、林昭男有於上述壹、
    二所示時間，與現場賭客對賭（其僅泛稱：在之前有聽過他
    們談論當日輸贏多少等語，見偵44965卷二第426頁），故被
    告壬○○上揭自白，既查無其他事證足以佐證其自白情節為真
    ，自無從以其單一自白，認定其自身或共犯巳○○、壬○○有犯
    被訴上述壹、二部分犯行。綜上，起訴意旨認被告巳○○、壬○○、林昭男於上述壹、二所示時間，在公眾得出入之萬善同
    祠堂，與在場賭客對賭部分，亦屬無據。
柒、被告癸○○、壬○○被訴上述壹、三部分：
一、被告癸○○、壬○○有於上述壹、三所示時、地，與黃明忠、梁
    明輝等共9人為警查獲(梁明輝所涉於上述、時地賭博犯行，
    業經本院以111年度簡字第933號判決有罪確定），並扣得癸○○、壬○○所持有之現金各1,000元、1,100元、象棋1副、骰
    子21顆等物（上開象棋、骰子等物業經本院以上述判決沒收
    確定）等事實，為被告癸○○、壬○○2人坦承不諱，並有新北
    市政府警察局蘆洲分局搜索扣押筆錄、扣押物品目錄表、現
    場圖各1份、查獲現場暨蒐證照片共33張、檢察事務官勘驗
    筆錄1份（偵13954卷第159-165、169、179-195、331-343頁
    ）、上開象棋1副、骰子21顆、現金等物扣案足佐。
二、觀諸上述檢察事務官勘驗筆錄所示，可知本件警方到場時，
    僅見桌上有金錢、象棋等物品，惟現場已經沒有人在賭博（
    偵13954卷第331-343頁）。
三、證人黃明忠於警詢、偵查中證稱：我是朋友約我去那邊吃東
    西。我去的時候，大家都在吃東西，最後我還在吃的時候，
    他們其他人就在另一個小板凳的桌邊，我不知道在幹嘛，我
    以為在走象棋，只剩我一個在吃東西。我有聽到象棋的聲音
    ..，後來警察就來了；那一天我被扣到的手機内照片是案發
    時間前一天；照片上面右邊第一個賭博的是癸○○，我知道他
    們在賭博，但是我沒有賭博。因為我一個姓郭的朋友打給我
    ，問我在哪，我就拍給他看：我有看過癸○○，但不熟，癸○○
    於為警查獲當天（110年1月29日）沒有跟我收錢等語（偵13
    954卷第65-69、361-367頁），復觀諸警方所翻拍證人黃明
    忠手機內照片確實顯示：照片拍攝時間為「昨天14:57」、
    「昨天14:58」，照片內有數人圍坐於賭桌旁、桌上有象棋
    、現金等物，依該手機照片顯示之周圍環境背景與本案查獲
    現場照片相同，可見拍攝地點即係本案查獲現場(同上偵卷
    第171頁)，惟證人黃明忠上述證述、手機內照片，充其量僅
    能證明被告癸○○有於110年1月29日之前一日涉嫌於同一地點
    賭博之情事，無法以茲證明被告癸○○、壬○○有於110年1月29
    日為警查獲當日，意圖營利而提供賭博場所、聚眾賭博之情
    事。至證人黃明忠證稱警方到場前，其他人都在另一個小板
    凳的桌邊、有走象棋的聲音等語，佐以上述檢察事務官勘驗
    筆錄所示，賭桌上有金錢、象棋等物品，至多亦僅能證明在
    場眾人中，有人以象棋賭博，未能證明即係在場的被告癸○○
    、壬○○與在場賭客對賭之情事。
四、再證人梁明輝固於警詢時證稱：現場連我自己我們大約10人
    左右一起玩象棋（俗稱四九）。我今日（29日）約下午1時
    許（詳細時間不詳），騎我的機車到該址，走路上去賭博。
    我三天前才知道這個地址為賭場，是我一名綽號阿源之男性
    朋友打LINE電話告訴我的，不知道賭具誰提供。不知道負責
    人為何人，現場沒有人抽頭，沒有把風，沒有荷官等語（偵
    13954卷第89-92頁）；嗣於偵查中證稱：那天我是賭象棋麻
    將，每注最少要下500元，那天我輸了500元，後來就在那邊
    吃東西。警方來的時候，我們都在吃東西，當天我跟誰賭博
    ，我都不知道，有的都走了。我也不知道為什麼我在警詢的
    時候會講出『連我自己我們大約10人左右一起玩象棋(俗稱四
    九）』這句話，至於檢察官提示給我的犯罪嫌疑人指認一覽
    表，雖然我當天有賭，跟我一起賭的人大概有2 、3個人 ，
    但是跟我一起賭博的人已經離開案發現場了，所以並沒有在
    犯罪嫌疑人指認一覽表裡面；我不認識癸○○，我連名字都沒
    聽過，他怎麼可能跟我收錢等語（同上偵卷第303-306頁）
    ，是依證人梁明輝所述：其在為警查獲當日有在場賭博，然
    現場沒有人抽頭，而未為任何有關被告癸○○、壬○○2人有意
    圖營利、提供賭博場所、聚眾賭博有關之陳述，至其警詢時
    所稱現場有10個人左右參與賭博，亦未明確指認係何人參與
    賭博，且證人梁明輝嗣於偵查中並證稱有的參與賭博的人已
    離開現場等語，故亦無從以其上述證述內容，推認被告癸○○
    、壬○○有於上揭時、地與在場賭客對賭之情事。
五、綜上，本案依卷內事證，無法認定被告癸○○、壬○○有於上述
    壹、三所示時、地，意圖營利、提供賭博場所、聚眾賭博並
    與在場賭客對賭犯行。
捌、被告乙○○被訴上述壹、四部分
一、被告乙○○有於本判決事實欄四所示時、地，在公眾得出入之
    萬善同祠堂賭博之事實，業經本院論罪科刑如上。公訴意旨
    認被告乙○○有與被告壬○○共犯圖利供給賭博場所而聚眾賭博
    犯行，無非係以證人即查獲員警戊○○、甲○○於偵查中之證述
    為據。
二、證人即查獲員警戊○○固於偵查中證稱：我有看到乙○○彎腰從
    賭桌上拿錢並且算錢的動作，乙○○算完錢之後就把錢收到自
    己的口袋，因為我們觀察他跟其他下注的賭客彎腰的時機不
    同，所以我們推定乙○○是在向賭客收取抽頭金等語（偵1696
    7卷第281-282頁）、證人即查獲員警甲○○則於偵查中證稱：
    蒐證畫面之所以比較模糊是因為他們在室内，而且我們距離
    比較遠，但是當天我有看到乙○○的行為，我當天有看到乙○○
    去收被賭客圍住的賭桌上的錢，其他賭客都是把錢押在鐵片
    上，但是我有親眼看到乙○○的伸手去拿賭桌上的錢，我認為
    乙○○的動作跟其他賭客的動作相反，所以我才認為他是經營
    者（偵16967卷第306-307頁），暨於本院審理時證稱：去蒐
    證當天之前我已經認得出來乙○○、壬○○，賭客還沒聚集前我
    就看到壬○○在擺桌子、拿椅子了，但乙○○是後續隔了20分鐘
    才看到他，他很明顯，那個晝面我可以確定是他沒有跟著一
    起玩，但他會去收錢，因為這種聚賭行為賭客都是同一個時
    間下注，莊家收錢的時間一定都跟賭客相反，所以很明顯可
    以辨識得出來這個人是莊家還是賭客。乙○○去收桌上的錢時
    ，跟其他人丟錢都不同時間云云（本院卷一第334-336頁）
    。
三、惟證人即查獲員警戊○○嗣於本院審理時證稱：我們蒐證的地
     點其實看不到聚賭的那張桌子，要透過相機的放大功能才
     看得到，我們2個都是透過相機晝面來看裡面的狀況；我們
     當時會推測乙○○在抽頭是因為他的動作和頻率以及我們事
     先獲得的情資，就是有私下查訪過聚集在那邊的一些人，
     加上因為他的動作和頻率，就是結束之後可能要收錢的那
     種感覺，就是跟大家一起下注的時間不太一樣。我不確定
     他是不是每一局都有收錢，我現在不確定他當時是怎樣，
     因為我沒有看到；(法官問:有無可能是因為乙○○赢錢？)我
     不確定等語（本院卷一第346-352頁），可見以證人戊○○、
     甲○○蒐證當時所處位置，並無法以肉眼清楚觀察現場聚賭
     情形，而需藉助相機之放大功能來觀察。
四、經本院勘驗現場蒐證影片結果：
1、被告乙○○頭戴深色鴨舌帽（見橘圈處）於06分40秒從口袋內
   將錢拿出，並於同分48秒將錢壓在賭桌上，再於7分4秒、19
   秒、35秒及8分44秒、57秒接連向賭桌處彎腰伸手，疑似做出
   下注之舉動。
2、被告乙○○於11分21秒在數算金錢，於11分58秒、12分4秒做出
   向賭桌彎腰之舉動。
3、被告乙○○不時彎腰於賭桌上，於14分21秒再彎腰於賭桌上，1
   4分24秒起身時手上已有金錢，並數算金錢，又於14分50秒彎
   腰於賭桌上。（本院易字卷二第39、160-165頁勘驗筆錄）
4、上述勘驗結果可見被告乙○○一開始即有從自己口袋內掏錢往
   賭桌上壓注之動作，故被告乙○○堅稱其僅係單純的賭客等語
   ，即非無據。證人戊○○、甲○○以被告乙○○彎腰時機與其他賭
   客不同，而推認被告乙○○係賭場經營者云云，僅係證人個人
   推測之詞，尚難採認為對被告乙○○不利之認定。　
五、綜上，本案依卷內事證，無法認定被告乙○○有於上述壹、四
    所示時、地，意圖營利、提供賭博場所、聚眾賭博犯行。
玖、綜上所述，被告癸○○、乙○○、壬○○、巳○○、林昭男上揭被訴
    部分，均查無積極事證足認其等有該部分犯行，本應就該等
    部分為無罪之諭知，惟檢察官認該等部分若成立犯罪，與前
    揭經本院論罪科刑部分有集合犯或想像競合犯之一罪關係（
    詳起訴書第6-8頁核犯法條欄），爰均不另為無罪之諭知。
丙、被告未○○無罪部分：　　
壹、公訴意旨略以：
　　被告未○○基於在公眾得出入之場所賭博財物之犯意，於110
    年4月7日8時30分許前某時許，與賭客即同案被告子○○、申○○（其等所涉賭博犯行，由本院另行審結）、賭場經營者即
    被告乙○○（其所涉賭博犯行，業經本院論罪科刑如上《即事
    實四部分》）、壬○○（其所涉賭博、圖利供給賭博場所、聚
    眾賭博犯行，業經本院論罪科刑如上《即事實四部分》）等人
    在上址萬善同祠堂以俗稱「士九」賭博財物，嗣於同日14時
    45分許，在上開地點為警查獲，並扣得被告未○○之賭資800
    元、賭具象棋1副等物。
貳、公訴意旨認被告未○○有上述於公眾得出入之場所賭博財物犯
    嫌，無非係以證人即查獲員警戊○○、甲○○於偵查中之證述、
    新北市政府警察局三重分局職務報告、搜索扣押筆錄及扣押
    物品目錄表、檢察事務官勘驗筆錄、現場圖、現場照片、扣
    案之現金、象棋1副等物為據。
參、訊據被告未○○對其有於上述時、地，為警查獲並扣得800元
    之事實坦認不諱，惟堅詞否有何在公眾得出入之場所賭博財
    物之犯行，堅稱：我每天都會去那裡運動並幫忙打掃廟；我
    那天沒有坐在賭桌旁，員警跑來問我坐在哪裡，沒有提出證
    據我有坐在賭桌上等語（本院易字卷一第103、339頁）。
肆、查被告未○○有於上述時、地為警查獲，並扣得800元之事實
    ，除據其坦認不諱，並有上述職務報告、搜索扣押筆錄及扣
    押物品目錄表、檢察事務官勘驗筆錄、現場圖、現場照片、
    扣案之現金、象棋1副等在卷可憑（偵16967卷第93-94頁、
    第95-99頁、第353-363頁、第139頁、第141-145頁、第247-
    275頁）。
伍、證人即查獲員警戊○○於偵查中固證稱：提示之檢事官勘驗筆
    錄第3頁中，用黃色圈圈起來穿深色外衣之男子是未○○，我
    記得住未○○的長相跟名字，雖然提示的勘驗筆錄照片看起來
    很暗，但那是因為蒐證設備的關係，但我在現場看是能夠看
    得清楚照片中男子的長相，我確定提示照片中用黃色圈圈起
    來的男子就是未○○，我當時在現場沒有注意到未○○做什麼等
    語（偵16967卷第285頁）。證人即查獲員警甲○○亦於偵查中
    證稱：勘驗筆錄第3頁中，用黃色圈圈起來穿深色外衣之男
    子我確定是未○○，我是依照未○○的穿著來判斷，我當天有親
    眼看到未○○坐在壬○○旁邊，我有看到未○○從外套口袋拿錢出
    來放在桌上，另外當天壬○○有發象棋給未○○，未○○手上就有
    數顆象棋，他有在把玩象棋的動作，蒐證畫面之所以比較模
    糊是因為他們在室内距離比較遠，但是當天我有親眼看到未
    ○○的行為，未○○應該是當天四家的其中一家云云（偵16967
    卷第307-308頁）。
陸、惟證人甲○○嗣於本院審理時證稱：未○○坐在賭桌旁多久我沒
    有印象了，當時現場除了壬○○那桌外，旁邊和戶外榕樹下也
    有很多年長的人在那裡下象棋，我們當天是由同仁衝進去之
    後依照我拍到的照片去比對現場被查獲者衣服的顏色、髮型
    和臉孔等語（本院易字卷一第340-341頁）；證人戊○○於本
    院審理時證稱：我們是在現場回放影片，比對現場的人的位
    置、特徵和衣著，疑似有賭博行為的人，我們就把他留下來
    查證身分等語（本院易字卷一第353-354頁），可見本件員
    警到場查緝時，並未當場親眼目睹而查獲被告未○○有坐在賭
    桌上賭博之行為，而係控制現場後，依照上揭錄得之影片去
    比對在場者之衣著等特徵。而經本院勘驗被告未○○警詢時（
    即為警查獲當天）之上半身穿著並予以擷圖，暨勘驗現場蒐
    證影片中坐在壬○○身旁之男子穿著並予以擷圖，加以比對可
    知，蒐證影片中坐在壬○○身旁之男子平頭、前額微禿；其穿
    著深色上衣，其衣領上圍（高度已靠近耳朵處）係淺色的色
    塊；而被告未○○於警詢應訊時，前額兩側處微禿，穿著黑色
    上衣，其衣領上圍與耳朵仍有2至3公分的間距，且衣領上圍
    係黑色，僅下圍處有條狀的淺色線條裝飾（本院易字卷二第
    39、159-165頁），是以，被告未○○是否即係蒐證影片中坐
    在壬○○身旁之男子，實屬可疑，其堅稱並未在場賭博等語，
    即非無據。
柒、至被告未○○於前揭時、地為警扣案之現金僅800元，其金額
    未逾越一般人外出時會隨身攜帶之現金數額，自亦難以此推
    論被告未○○涉有本案犯行。
捌、本件公訴人上開所提證據，在客觀上並未達於通常一般人均
    不致有所懷疑之程度。此外，復查無其他積極證據足資證明
    被告未○○有公訴人所指上開犯行，本院無從形成被告未○○有
    罪之確信，自難以該罪名相繩，依法應為被告未○○無罪諭知
    。　
據上論斷，應依刑事訴訟法第299條第1項前段、第301條第1項，
判決如主文。
本案經檢察官丙○○提起公訴，經檢察官陳炎辰到庭執行職務。
中　　華　　民　　國　　111 　年　　10 　月　　20　　日
                  刑事第十三庭  法　官  陳昭筠
上列正本證明與原本無異。
如不服本判決，應於判決送達後20日內敘明上訴理由，向本院提
出上訴狀 (應附繕本) ，上訴於臺灣高等法院。其未敘述上訴理
由者，應於上訴期間屆滿後20日內向本院補提理由書「切勿逕送
上級法院」。
                                書記官  吳進安
中　　華　　民　　國　　111 　年　　10　　月　　24　　日
附錄本案論罪科刑法條全文：
修正前中華民國刑法第266條第1項前段
在公共場所或公眾得出入之場所賭博財物者，處3萬元以下罰金
。

中華民國刑法第268條
意圖營利，供給賭博場所或聚眾賭博者，處3年以下有期徒刑，
得併科9萬元以下罰金。

附表一
編號 犯罪時間、地點 行為人 犯罪手法及分工 賭博及抽頭方式 查獲時間 查獲之賭客 扣案物 主文 一 109年7月10日中午12時前某時（起訴書略載為14時30分許前某時起，應予更正），於新北市○○區○○○路○0號越堤道旁高速公路橋下之公共場所   癸○○ 「阿水」 由癸○○、「阿水」，共同攜帶賭桌、椅子（未扣案）、賭具象棋等物至該處布置，癸○○擔任現場負責人主持賭博，「阿水」負責把風，共同提供左列場所，聚眾賭博，癸○○並基於在公共場所賭博之犯意與在場之賭客對賭。   以象棋為賭具，以俗稱「士九」之方式進行賭博，玩法係由不特定人士做莊，與莊家比點數大小，點數最大者為贏家，贏者可贏所下注之等倍金額，癸○○並可自贏家贏取數額中抽取100元至200元不等金額作為抽頭金。 109年7月10日14時30分許          午○○ 己○○ 洪榮造 葉雲珍 涂鏡湖 陳進發 （其等所涉賭博罪業經本院以111年度簡字第933號判決確定）  劉復源（所涉賭博罪行經檢察官為職權不起訴處分確定） 1、於賭桌上扣得象棋1副、骰子10顆、打火機1個（標示「限注」）。 2、癸○○所有之抽頭金 18,900元 3、於賭客己○○身上扣得2,000元、於賭客洪榮造身上扣得8,100元、於賭客陳進發身上扣得45,100元（本院111年度簡字第933號判決認定上述己○○扣案金錢均為賭資、洪榮造扣案金錢其中100元為賭資、100元為犯罪所得、陳進發扣案金錢其中1,100元為賭資，而均宣告沒收確定） 4、於賭客劉復源身上扣得49,700元 癸○○共同意圖營利，聚眾賭博，處有期徒刑伍月，如易科罰金，以新臺幣壹仟元折算壹日；扣案如附表二編號一、二所示之物均沒收。 二 109年11月8日13時前某時（起訴書略載為當日16時許前之某時許起，應予更正）起，於新北市五股區二交流道橋下之疏洪沼澤公園P150L柱子旁空地之公共場所 癸○○ 由癸○○攜帶賭桌、椅子（未扣案）、賭具象棋等物至左列場地布置，並擔任現場負責人主持賭博，提供左列場所聚眾賭博，並基於在公共場所賭博之犯意與在場之賭客對賭。  以象棋為賭具，其賭博方式係為俗稱「象棋麻將」之玩法，意即一副牌32支、分4家，一人拿4支牌，邊吃邊湊對湊順，聽牌者即贏錢，而癸○○自贏家抽取100元至200元不等金額作為抽頭金。 109年11月8日16時。 薛秋欽 蘇崑忠 林進忠 （其等所涉賭博罪業經本院以111年度簡字第933號判決確定）  寅○○ 朱月萍 （其等所涉賭博犯行經檢察官為職權不起訴處分） 1、於賭桌上扣得象棋1副、骰子14顆、限注鐵片10片。 2、癸○○所有之抽頭金2,000元 3、蘇崑忠身上扣得11,700元（其中1,400元經本院111年度簡字第933號判決認定為賭資，而宣告沒收確定） 4、於寅○○身上扣得    9,000元 註：現場另扣得3副象棋係賭客林進忠自行攜帶到場，並未用作本案賭博使用 癸○○意圖營利，聚眾賭博，處有期徒刑肆月，如易科罰金，以新臺幣壹仟元折算壹日；扣案如附表二編號三、四所示之物均沒收。 三 於109年11月17日21時16分許起（起訴書略載為22時48分許前某時起，應予更正）起，在新北市三重區疏洪一路之公眾得出入之萬善同祠堂 巳○○ 壬○○ 林昭男 周逸軒  由壬○○、林昭男負責排列現場桌、椅及提供象棋等賭具，將左列處所布置作為賭博場所，嗣由庚○○、壬○○在旁把風、周逸軒則收取抽頭金，伺機拿取後交付予壬○○或在旁監看賭場運作之巳○○，巳○○清點後再伺機轉交周逸軒，由周逸軒攜至巳○○機車車廂藏放，而共同提供左列場所聚眾賭博。 以象棋為賭具，以上述俗稱「士九」之方式進行賭博，賭客每贏1,000元均須支付50元之抽頭金  109年11月17日 22時48分許 丁○○  林嘉雄 (其所涉賭博犯行業經檢察官為職權不起訴處分） 1、於賭桌上扣得象棋2副、骰子32顆、壓注金屬環26個、認注夾3個。 2、巳○○之抽頭金36,700元 3、壬○○之抽頭金21,700元 4、共犯周逸軒持有之抽頭金30,100元 5、賭客林嘉雄持有之賭資20,600元 註：另於林昭男身上扣得200元、丁○○身上扣得18,100元，無證據證明係供其等犯本案所用之物或犯罪所得。 1、巳○○共同意圖營利，聚眾賭博，處有期徒刑伍月，如易科罰金，以新臺幣壹仟元折算壹日；扣案如附表二編號五、六所示之物均沒收。 2、壬○○共同意圖營利，聚眾賭博，處有期徒刑參月，如易科罰金，以新臺幣壹仟元折算壹日；扣案如附表二編號五、七所示之物均沒收。 3、庚○○共同意圖營利，聚眾賭博，處有期徒刑參月，如易科罰金，以新臺幣壹仟元折算壹日；扣案如附表二編號五所示之物均沒收。 4、丁○○在公眾得出入之場所賭博財物，科罰金新臺幣壹萬伍仟元，如易服勞役，以新臺幣壹仟元折算壹日；扣案如附表二編號五所示之物均沒收。  四 於110年4月7日7時30分許起（起訴書略載為於110年4月7日8時30分許前某時許起，應予更正）起，於新北市三重區疏洪一路之公眾得出入之萬善同祠堂處所 壬○○ 排列桌椅及提供象棋為賭具、將左列處所布置作為賭博場所後，擔任莊家發牌等工作，並基於在公眾得出入之場所賭博之犯意，與現場賭客乙○○、子○○、申○○等人等賭。  以象棋為賭具，以上述俗稱「士九」之方式進行賭博，壬○○並可自贏家贏取數額中獲不詳金額之抽頭金。 110年4月7日14時45分許 乙○○ 子○○ 申○○ （子○○、 申○○所涉賭博犯行由本院另行審結）   1、於賭桌上扣得象棋31顆 2、乙○○之賭資15,300元 3、子○○、申○○之現金各90,700元、104,000元（此部分由本院另案處理）  壬○○意圖營利，聚眾賭博，處有期徒刑肆月，如易科罰金，以新臺幣壹仟元折算壹日；扣案如附表二編號八所示之物沒收。  乙○○在公眾得出入之場所賭博財物，科罰金新臺幣捌仟元，如易服勞役，以新臺幣壹仟元折算壹日；扣案如附表二編號八、九所示之物均沒收。 

附表二
編號 扣案物品名稱及數量 性質 所有人 對應之犯罪事實   一 象棋1副、骰子10顆、打火機1個（標示「限注」）。 當場賭博之器具  犯罪事實一   二 抽頭金18,900元 犯罪所得之物 癸○○ 犯罪事實一   三 象棋1副、骰子14顆、限注鐵片10片。 當場賭博之器具  犯罪事實二   四 抽頭金2,000元 犯罪所得之物 癸○○ 犯罪事實二   五 象棋2副、骰子32顆、壓注金屬環26個、認注夾3個。 當場賭博之器具  犯罪事實三   六 抽頭金36,700元 犯罪所得之物 巳○○ 犯罪事實三   七 抽頭金21,700元 犯罪所得之物 壬○○ 犯罪事實三   八 象棋31顆 當場賭博之器具  犯罪事實四   九 賭資15,300元 犯罪所用之物 乙○○ 犯罪事實四